臺灣高等法院臺南分院刑事判決
上　訴　人
即　被　告　庚○○
　　　　　　　　　　現羈押於臺灣臺南看守所
指定辯護人　本院公設辯護人卯○○
上　訴　人
即　被　告　辰○○
　　　　　　　　　　　弄2之3.
　　　　　　　　　　現羈押於臺灣臺南看守所
上　訴　人
即　被　告　辛○○
　　　　　　　　　　現另案於臺灣彰化監獄執行中
上二人共同
選任辯護人　劉意　律師
上　訴　人
即　被　告　己○○
　　　　　　　　　　現羈押於臺灣臺南看守所
選任辯護人　黃正彥　(扶助律師)
上　訴　人　子○○　(即被告己○○之配偶)
上列上訴人即被告因強盜等案件，不服臺灣雲林地方法院95年度
訴字第250號中華民國95年8月31日第一審判決（起訴案號：臺灣
雲林地方法院檢察署95年度偵字第1419號、1837號、2177號），
提起上訴，本院判決如下：
    主      文
上訴駁回。
    事　　  實
一、庚○○前於民國 (下同)90 年間，因竊盜案件，經臺灣臺北
    地方法院判處有期徒刑6月確定；於91年間，因妨害自由案
    件，經臺灣臺北地方法院判處有期徒刑6月確定；於91年間
    ，因恐嚇取財案件，經臺灣板橋地方法院判處有期徒刑6月
    確定。上開3罪經定應執行刑為有期徒刑1年4月，於93年1月
    12 日入監執行，於93年6月1日縮刑期滿執行完畢。
二、辛○○明知未經主管機關許可，不得持有違反槍砲彈藥刀械
    管制條例之違禁物，竟於94年4 月24 日23 時50分後之不詳
    時間，以不詳方式，取得附表六所示槍、彈，未經許可而持
    有上述槍、彈。嗣於95年4 月11日為警在高雄縣甲仙鄉○○
    村○○路115 號前查獲。又吳承陽（原名吳世春，綽號「世
    春」，本案經原審判處有期徒刑拾年，褫奪公權拾年確定）
    ）、辛○○、黃孝宸（綽號「大中」，本案經原審判處有期
    徒刑玖年貳月，褫奪公權拾年確定）、庚○○（綽號「小忠
    」）、辰○○（綽號「阿欽」）、施世藤（綽號「小斌」本
    案經原審判處有期徒刑肆年陸月，褫奪公權捌年確定）、游
    曙帆（綽號「小帆」本案經原審判處有期徒刑柒年，褫奪公
    權捌年確定）、曾建智（綽號「阿智」本案經原審判處有期
    徒刑柒年捌月，褫奪公權捌年確定）、徐偉國（綽號「阿國
    」本案經原審判處有期徒刑柒年，褫奪公權捌年確定）、王
    麒盛（綽號「麒盛」本案經原審判處有期徒刑柒年捌月，褫
    奪公權捌年確定）、陳照安（綽號「照安」本案經原審判處
    有期徒刑柒年捌月，褫奪公權捌年確定）與己○○，於下列
    時、地，先後分別為下列犯罪行為：
  (一)吳承陽先於不詳時間，致電黃孝宸，提議南下強盜賭場，經
    黃孝宸允諾，並表示代為尋找人手後，吳承陽竟為供強盜所
    用，商議由辛○○提供一把槍枝，辛○○竟另行起意強盜，
    而答應提供該改造手槍及子彈。吳承陽另尋找購槍管道，而
    翻閱跳蚤雜誌，於95年1 月25日，在雲林縣四湖公園附近，
    以新台幣（下同）35,000元代價，向不詳姓名、年籍之成年
    男子購買附表五所示改造手槍一支及子彈數顆，未經許可，
    而無故持有。黃孝宸於95年1 月26日下午某時，依吳承陽指
    示，邀集庚○○、辰○○、施世藤等四人在臺北縣土城市○○路巷口會合，搭乘黃孝宸向友人借得之車號不詳KIA 牌淺
    綠色自小客車一部，沿國道一號高速公路南下，在雲林縣東
    西向快速道路東勢交流道附近，與吳承陽、辛○○會合，吳
    承陽、辛○○、黃孝宸及庚○○基於意圖為自己不法所有之
    概括犯意聯絡，而辰○○及施世藤與上揭四人基於意圖為自
    己不法所有之犯意聯絡，由吳承陽及辛○○駕駛一部車號不
    詳之銀色自小客車帶路，至雲林縣四湖鄉○○村○○路28號
    住宅附近勘查地形，吳承陽當場提供附表五所示改造手槍一
    把、附表四編號一5.玩具手槍一把（含彈匣，無殺傷力）及
    子彈數顆，辛○○提供附表六所示改造手槍一支及子彈數顆
    ，並約定由黃孝宸、庚○○及施世藤分持附表五、六改造手
    槍及道具槍侵入上開住宅，吳承陽、辛○○、黃孝宸、庚○○、辰○○及施世藤因而共同未經許可，持有附表五、六改
    造手槍二支及子彈數顆。迄同日夜間23時45分許，一行人商
    定由辰○○負責駕車在外接應，吳承陽、辛○○二人則在銀
    色自小客車上把風，並於強盜犯行完畢後，負責帶領辰○○
    離開，再推由黃孝宸在住宅門口把風，施世藤、庚○○分持
    上開手槍侵入上開住宅，即由庚○○持前開改造手槍，以強
    暴方法，朝天花板擊發一顆子彈，並喝令在場之附表一所示
    丁○○、甲○○、癸○○、丙○○及午○○等人：「將身上
    全部金錢、手機放置桌上」等語，並持槍毆打午○○頭部，
    致使午○○流血（傷害部分未告訴，且未前往醫院驗傷），
    至使丁○○等人無法抗拒，因而交出附表一所示財物，庚○○則撬開錢箱，取出三至四萬元現金，黃孝宸隨即示意施世
    藤、庚○○離去，搭上辰○○所駕駛之自小客車，由吳承陽
    、辛○○駕車在前帶路，辰○○駕車尾隨逃逸。嗣後由施世
    藤、庚○○、黃孝宸及辰○○（分得丁○○所有手機1支，
    業已發還丁○○；勞力士錶1支已丟棄在路邊不詳地點）各
    分得四萬元贓款，其餘贓款及3支手槍則均交予吳承陽、辛○○處置。
  (二)於95年2 月9 日下午，吳承陽、辛○○、黃孝宸及庚○○承
    前概括犯意聯絡，由吳承陽指示黃孝宸邀集游曙帆、曾建智
    、王麒盛及陳照安等四人，加入吳承陽、辛○○、黃孝宸及
    庚○○等四人之概括犯意聯絡，先推由曾建智向台北縣永和
    市○○路之「詠祥租車公司」，承租車號不詳之白色三菱休
    旅車一部，王麒盛攜帶向不詳姓名、年籍之友人所借得之手
    槍一把（未扣案，無積極證據證明有殺傷力），在台北縣中
    和市○○里○○路472 之2 號游曙帆住處集合，再由黃孝宸
    駕駛上開三菱休旅車，搭載其餘五人，於同日晚間，南下雲
    林縣四湖鄉參天宮與吳承陽會合，由吳承陽駕車，帶領黃孝
    宸等人至雲林縣東勢鄉○○村○○○路302 號巳○○住處附
    近勘查地形。翌日即95年2 月10日凌晨0 時30分許，吳承陽
    提供附表五所示改造手槍一把、子彈數顆及客觀上足供兇器
    使用之西瓜刀一把，辛○○提供附表六所示改造手槍一把、
    手槍一把（未扣案，無積極證據證明有殺傷力）及子彈數顆
    ，由黃孝宸開車在外接應，曾建智手持西瓜刀把風，由庚○○、陳照安及游曙帆三人分持上開吳承陽及辛○○所提供之
    附表五、六改造手槍各一把及未扣案手槍一把，王麒盛則持
    自行攜帶之上開未扣案手槍一把，侵入巳○○上開住處內，
    由庚○○、游曙帆持槍將張哲維、戊○○及巳○○等人押往
    廚房，王麒盛、陳照安至麻將間搜刮財物，另庚○○持槍喝
    令張哲維、戊○○、巳○○、寅○○及壬○○等人：「交出
    身上財物」等語，至使附表二所示張哲維等人無法抗拒，而
    交出如附表二所示財物，游曙帆將財物放入背包內，共計得
    手九萬餘元及兩支手機後，始離開現場，尾隨吳承陽車輛駕
    車逃逸。事後，曾建智、陳照安、庚○○、游曙帆、王麒盛
    及黃孝宸各分得現金三千元（兩支手機由曾建智保管，後交
    由庚○○變賣得款一千元），其餘贓款及手槍、西瓜刀等物
    則交由吳承陽處置。
  (三)於95年2 月22日下午某時，吳承陽與辛○○承前概括犯意聯
    絡，由辛○○邀集其女友之胞兄己○○，經己○○允諾加入
    強盜犯意聯絡。吳承陽再以電話指示黃孝宸邀集人手，因黃
    孝宸當日無法分身南下，遂由黃孝宸通知游曙帆負責找尋人
    手，游曙帆遂夥同曾建智、陳照安、庚○○及王麒盛承前概
    括犯意聯絡，另徐偉國則加入吳承陽、辛○○、己○○、游
    曙帆、庚○○、曾建智、陳照安及王麒盛等人之犯意聯絡，
    意圖為自己不法所有，由曾建智向「詠祥租車公司」承租車
    號不詳之黑色馬自達休旅車，王麒盛攜帶向不詳姓名、年籍
    之友人所借得之手槍一支（未扣案，無積極證據證明有殺傷
    力），游曙帆等六人共乘該部休旅車南下，於同日晚間，在
    雲林縣四湖鄉參天宮與吳承陽會合。吳承陽駕車帶領游曙帆
    等六人，先至辛○○位於雲林縣口湖鄉埔南村外埔39號住處
    ，商談如何進行本案強盜犯行，並由辛○○提供西瓜刀一把
    ，吳承陽則先行離去。辛○○自行開一部自小客車，而庚○○、游曙帆、曾建智、陳照安、王麒盛及徐偉國共乘上開休
    旅車，共同前往己○○位於雲林縣四湖鄉箔東村箔子寮187
    號客廳，續談強盜細節。之後，辛○○等八人則前往雲林縣
    四湖鄉某火鍋店用餐，席間，辛○○、己○○、庚○○及曾
    建智先行離席，前往預定強盜之住宅勘查地形，游曙帆等四
    人則繼續在火鍋店用餐。辛○○等四人返回後，辛○○與己○○共乘一部自小客車，游曙帆等六人則共乘上開休旅車，
    前往雲林縣口湖鄉○○路25號未○○住宅，辛○○與己○○
    中途離開，由游曙帆等六人自行前往上開住宅。抵達後，推
    由庚○○負責把風，曾建智在外開車接應，由徐偉國持西瓜
    刀一支，游曙帆則持王麒盛提供之上開手槍一支，王麒盛則
    在現場撿拾木棍一支，於同日夜間22時許，推由徐偉國、王
    麒盛、游曙帆、陳照安侵入前開住宅，喝令在場如附表三所
    示之丑○○、乙○○、未○○等人：「將身上財物交出」等
    語，至使丑○○等人無法抗拒，而陸續交付如附表三所示財
    物，徐偉國等人於得手三萬多元後，迅即駕車逃離現場。事
    後，游曙帆、曾建智、陳照安、王麒盛、徐偉國等五人各分
    得五千元贓款，庚○○分得四千元贓款，辛○○及己○○則
    未分得任何款項，至於西瓜刀則交還辛○○。
三、嗣於95年3 月8 日經臺灣雲林地方法院檢察署檢察官指揮內
    政部警政署刑事警察局及雲林縣警察局台西分局，持臺灣雲
    林地方法院核發之搜索票，分別在如附表四所示時地扣得表
    列之物品，而循線查獲。
四、案經內政部警政署刑事警察局及雲林縣警察局台西分局移送
    臺灣雲林地方法院檢察署檢察官偵查起訴。
    理      由
壹、被告庚○○部分：
一、訊據上訴人即被告庚○○對上揭事實二(一)至(三)於原審審理均
    坦承不諱（詳原審卷(二)65頁），惟於本院審理中則辯稱「我
    應該沒有構成強盜行為，因為我是處理財務糾紛」云云。惟
    查被告庚○○所為上開犯罪事實核與附表一至三所示被害人
    癸○○等人於警詢指訴情節相符，並經共同被告黃孝宸、辰
    ○○、施世藤、游曙帆、曾建智、王麒盛、陳照安及徐偉國
    於警詢及檢察官訊問時供述甚詳，復有臺灣雲林地方法院檢
    察署通訊監察書、執行通訊監察案件譯文表、通聯記錄譯文
    、照片14張及雲林縣警察局台西分局贓物認領保管單1紙等
    件在卷可稽。此外，尚有附表四所示等物扣案可證。而附表
    五、六所示槍、彈，經送請內政部警政署刑事警察局鑑定，
    結果詳如附表五、六所示，有該局95年3月30日刑鑑字第095
    003 8899號及95年4月24日刑鑑字第0950053150號槍彈鑑定
    書各1份在卷可佐。足認被告庚○○於原審自白與事實相符
    ，堪以採信，則其復於本院審理中否認有強盜犯行云云，純
    係飾卸之詞，不足採信，其事證明確，被告庚○○犯行，堪
    以認定。
二、按行為後法律有變更者，適用行為時之法律，但行為後之法
    律有利於行為人者，適用最有利於行為人之法律，現行刑法
    第2條第1項定有明文。又比較新舊法時，應就罪刑有關之共
    犯、未遂犯、想像競合犯、牽連犯、連續犯、結合犯，以及
    累犯加重、自首減輕暨其他法定加減原因（如身分加減）與
    加減例等一切情形，綜其全部罪刑之結果而為比較。最高法
    院95年度第8次刑事庭會議決議可資參照。次按刑法第2條第
    1項所稱「適用」，係指完整性之適用，與「準用」係依其
    性質而為選擇性之應用者不同，是比較新舊法適用法律時，
    應就罪刑有關之一切情形，比較其全部之結果而為整體之適
    用，不能割裂而分別適用新舊法律。最高法院88年臺非字第
    31號判決可資參照。經查：
  (一)修正前刑法第28條規定：「二人以上共同實施犯罪之行為者
    ，皆為正犯」，修正後則規定：「二人以上共同實行犯罪之
    行為者，皆為正犯」，揆諸本條修正理由係為釐清陰謀共同
    正犯、預備共同正犯、共謀共同正犯是否合乎本條規定之正
    犯要件。而被告庚○○與辛○○、黃孝宸、吳承陽、施世藤
    及辰○○間，就上述事實二(一)部分；與辛○○、黃孝宸、吳
    承陽、游曙帆、曾建智、王麒盛及陳照安間，就上述事實二
    (二)部分；與辛○○、己○○、吳承陽、游曙帆、曾建智、王
    麒盛、陳照安及徐偉國間，就上述事實二(三)部分，均屬實行
    犯罪之正犯，對被告庚○○而言，無有利或不利之情形。
  (二)侵害種類相同之數個法益，係一行為觸犯數罪名，為同種想
    像競合犯，而修正後刑法第55條前段但書增訂想像競合從一
    重處斷時，不得科以較輕罪名所定最輕本刑以下之刑，為法
    理之明文化，非屬法律之變更，並無比較新舊法之問題。
  (三)被告庚○○行為後，刑法第56條連續犯之規定，業於94年1
    月7日修正，於同年2月2日公布，於95年7月1日施行，則被
    告吳承陽之犯行，因行為後新法業已刪除連續犯之規定，此
    刪除雖非犯罪構成要件之變更，但顯已影響行為人刑罰之法
    律效果，自屬法律有變更，依新法第2條第1項規定，比較新
    、舊法結果，行為時法律較有利於被告庚○○。
  (四)查被告庚○○行為後，刑法刪除第55條關於牽連犯之規定。
    本件被告吳承陽所犯違反槍砲彈藥刀械管制條例第8 條第4
    項未經許可持有改造手槍罪與加重強盜罪間，有牽連犯裁判
    上一罪關係，依修正前即行為時之規定，應從一重之加重強
    盜罪處斷；依修正後之刑法既已刪除牽連犯之規定，則所犯
    上述各罪，應依數罪併罰規定分論併罰。比較新舊法，修正
    後規定並非較有利於被告，依刑法第2 條第1 項規定，應適
    用行為時之法律，即適用修正前刑法第55條牽連犯之規定，
    從一重之加重強盜罪處斷。
  (五)修正後刑法第57條關於科刑時應審酌之事項，其中修正後刑
    法第57條第7 款「犯罪行為人與被害人之關係」，係將修正
    前同法第8 款「犯人與被害人『平日』之關係」之「平日」
    一語刪除，擴大犯罪行為人與被害人在犯罪行為上之關係，
    亦屬科刑時應予考慮之標準。修正後同法第8 款並增列「犯
    罪行為人違反義務之程度」，此均屬法院就刑之裁量審認標
    準之明文化，非屬法律之變更，自不生新舊法比較之問題。
  (六)修正前刑法第37條第2 項規定：「宣告六月以上有期徒刑，
    依犯罪之性質認為有褫奪公權之必要者，宣告褫奪公權一年
    以上、十年以下。」而修正後之刑法第37條第2 項則規定：
    「宣告一年以上有期徒刑，依犯罪之性質認為有褫奪公權之
    必要者，宣告一年以上十年以下褫奪公權。」（同條第1 項
    未修正）本件被告庚○○於新舊法均得宣告褫奪公權，新法
    並無較有利於被告。
  (七)沒收依我國刑法規定，為從刑之一種，附屬於主刑，不生比
    較輕重問題，亦不容與其他刑法總則規定割裂適用，最高法
    院79年度第3次刑事庭會議決議可資參照。而被告庚○○行
    為後，刑法第38條固於94年2月2日公布，於95年7月1日施行
    ，其中修正前刑法第38條第2項、第3項中「犯人」之用語，
    修正為「犯罪行為人」，然上開規定僅法條文字之修正，對
    於被告庚○○之利益本無差別。併參酌上開最高法院決議，
    就沒收部分，即不生比較輕重問題，併此敘明。
  (八)綜合以上全部罪刑之結果比較，連續犯、牽連犯部分，以修
    正前刑法規定，較有利於被告庚○○；至於其他部分，則無
    有利或不利情形。依此，以修正前之刑法相關規定，較有利
    於被告庚○○，應整體適用修正前之刑法規定，不能割裂而
    分別適用新舊法律。
  (九)【累犯部分】被告庚○○前於90年間，因竊盜案件，經臺灣
    臺北地方法院判處有期徒刑6月確定；於91年間，因妨害自
    由案件，經臺灣臺北地方法院判處有期徒刑6月確定；於91
    年間，因恐嚇取財案件，經臺灣板橋地方法院判處有期徒刑
    6月確定。上開3罪經定應執行刑有期徒刑1年4月，於93 年1
    月12日入監執行，於同年6月1日縮刑期滿執行完畢，有被告
    庚○○臺灣高等法院被告前案紀錄附卷可稽，茲於5年以內
    再故意犯本件有期徒刑以上之罪，不論依修正前刑法第47條
    ，或修正後刑法第47條第1項之規定，均構成累犯，對被告
    庚○○而言，並無有利或不利之情形。經綜合比較結果，以
    修正前刑法相關規定，較有利於被告庚○○，應整體適用修
    正前刑法相關規定，合先敘明。
三、按刑法第321條第1項第3款之攜帶兇器竊盜罪，係以行為人
    攜帶兇器竊盜為加重條件，此所謂兇器，其種類並無限制，
    凡客觀上足對人之生命、身體、安全構成威脅，具有危險性
    之兇器均屬之，且只須行竊時攜帶此種具有危險性之兇器為
    已足，並不以攜帶之初有行兇之意圖為必要，最高法院62年
    台上字第2489號、79年台上字第5253號著有判例可參。查附
    表五、六所示改造手槍具有殺傷力，已如上述，另用以犯案
    之西瓜刀，客觀上對人之生命、身體具危險性，均足供作為
    兇器使用，參諸前揭判例意旨，皆與刑法第321條第1項第3
    款所定兇器要件相符。核被告庚○○上揭事實二(一)、(二)所為
    ，均係犯刑法第330條第1項結夥三人以上，攜帶兇器，於夜
    間侵入住宅強盜罪及違反槍砲彈藥刀械管制條例第8條第4項
    未經許可，持有可發射子彈具有殺傷力之改造手槍罪、同條
    例第12條第4項之未經許可，持有子彈罪；事實二(三)所為，
    係犯刑法第330條第1項結夥三人以上，攜帶兇器，於夜間侵
    入住宅強盜罪。又被告庚○○與吳承陽、辛○○、黃孝宸、
    施世藤及辰○○間，就上述事實二(一)部分；與吳承陽、辛○○、黃孝宸、游曙帆、曾建智、王麒盛及陳照安間，就上述
    事實二(二)部分；與吳承陽、辛○○、己○○、游曙帆、曾建
    智、王麒盛、陳照安及徐偉國間，就上述事實二(三)部分，均
    有犯意聯絡及行為分擔，依修正前刑法第28條規定，為共同
    正犯。被告庚○○上述事實二(一)至(三)加重強盜犯行，時間緊
    接，所犯罪名相同，顯係出於概括犯意反覆為之，為連續犯
    ，均應依修正前刑法第56條規定，論以情節較重之事實二(二)
    之結夥三人以上，攜帶兇器，於夜間侵入住宅強盜罪（行為
    人持有兇器種類最具危險性，被害人損失財物最多），並加
    重其刑。被告庚○○一連續加重強盜行為，強盜附表一至三
    所示被害人癸○○等人財物，為同種想像競合犯。被告庚○○以一持有行為，同時持有改造手槍及子彈，觸犯構成要件
    不相同之罪名，為想像競合犯，應依修正前刑法第55條規定
    ，從一重之未經許可，持有可發射子彈具有殺傷力之改造手
    槍罪論處。被告庚○○所犯違反槍砲彈藥刀械管制條例第8
    條第4項未經許可持有改造手槍罪與加重強盜罪間，有方法
    結果之牽連關係，為牽連犯，應依修正前刑法第55條規定，
    從一重論以意圖為自己不法之所有，結夥三人以上，攜帶兇
    器，於夜間侵入住宅強盜罪。又被告庚○○前於90年間，因
    竊盜案件，經臺灣臺北地方法院判處有期徒刑6月確定；於
    91年間，因妨害自由案件，經臺灣臺北地方法院判處有期徒
    刑6月確定；於91年間，因恐嚇取財案件，經臺灣板橋地方
    法院判處有期徒刑6月確定。上開3罪經定應執行刑有期徒刑
    1年4月，於93年1月12日入監執行，於同年6月1日縮刑期滿
    執行完畢，有台灣高等法院被告前案紀錄表在卷可佐。被告
    庚○○於有期徒刑執行完畢後，5年內再犯本件有期徒刑以
    上之罪，為累犯，依修正前刑法第47條規定，遞加重其刑。
貳、被告辰○○部分
一、訊據上訴人即被告辰○○於警詢及檢察官訊問時均坦承上揭
    事實二(一)犯行(詳偵卷(二)68至71頁，偵卷(三)121頁）；於原審
    審理僅坦承於上揭事實二(一)所示時、地，駕車搭載證人黃孝
    宸、庚○○及施世藤，尾隨證人吳承陽、辛○○至賭場外等
    候之事實，惟否認有何違反槍砲彈藥刀械管制條例及加重強
    盜犯行。辯稱：我從臺北下來不知道，到雲林才知道他們要
    去搶東西，我有分到錢，當時要下來雲林時，黃孝宸說要下
    來處理債務問題，另外沒有摸到槍云云(原審卷(一)163頁）。
    於本院上訴審時則否認有強盜行為，並辯稱「我是事後才知
    道他們要去行搶，黃孝宸在台北說只是要去討債而已，我根
    本不認識世春，我只是認識黃孝宸而已」（見本院95年12月
    27 日審理筆錄)。惟查：
  (一)被告辰○○受證人黃孝宸邀集，於95年1 月26日與證人庚○○及施世藤南下雲林，並與證人吳承陽、辛○○會合前往雲
    林縣四湖鄉○○村○○路28號賭場，由其駕車賭場外等候，
    證人黃孝宸在賭場門口把風，證人庚○○、施世藤分持槍械
    ，進入賭場，事畢並朋分贓款等情，業據附表一所示被害人
    癸○○等人於警詢指訴情節相符，並經共同被告黃孝宸、庚○○及施世藤於警詢及檢察官訊問時供述甚詳，復有臺灣雲
    林地方法院檢察署通訊監察書、執行通訊監察案件譯文表、
    通聯記錄譯文、照片14張及雲林縣警察局台西分局贓物認領
    保管單1 紙等件在卷可稽。此外，尚有附表四所示等物扣案
    可證。而附表五、六所示槍、彈，經送請內政部警政署刑事
    警察局鑑定，結果詳如附表五、六所示，有該局95年3 月30
    日刑鑑字第0950038899號及95年4 月24日刑鑑字第09500531
    50號槍彈鑑定書各1份在卷可佐。足認被告辰○○於偵查中
    及原審審理中關於此部分自白與事實相符，堪以採信。
  (二)被告辰○○於警詢自承：犯案時，我負責開車，而他們三人
    負責入賭場行搶等語（詳偵卷(二)69頁），經核與證人庚○○
    於警詢及檢察官訊問時均自承：第一次由辰○○開車在外接
    應，由我及黃孝宸、施世藤進入，我先開一槍，叫賭客都趴
    下，由施世藤負責裝錢，黃孝宸站在門口負責警戒等語（詳
    原審卷(三)177頁，偵卷(三)130頁）；證人施世藤於警詢證稱：
    是黃孝宸、庚○○及辰○○找我下去強盜的等語（詳偵卷(二)
    77 頁）；復於檢察官訊問時證稱：犯案時辰○○在車上接
    應等語大致相符（詳偵卷(三)122頁）。證人施世藤與被告辰
    ○○為親兄弟（證人施世藤於原審具結前陳述與被告辰○○
    之親屬關係時表示：與與辰○○是兄弟，我是被收養的，同
    血緣，不同姓氏等語，詳原審卷(四)2頁），當不致為誣陷被
    告辰○○，而故意為不利於被告辰○○之陳述，是其於警詢
    及檢察官訊問所述，應屬可信。另證人庚○○當日與證人黃
    孝宸、施世藤及被告辰○○一同南下，實際參與犯案經過，
    且陳述與證人施世藤相符。可見，證人庚○○於警詢及檢察
    官訊問所述，亦屬可信。依此，被告辰○○於95年1月26日
    自台北與證人黃孝宸、庚○○及施世藤南下時，即已知悉此
    行係為強盜賭場。此外，被告辰○○、證人黃孝宸、庚○○
    及施世藤在強盜賭場時，推由被告辰○○駕車在賭場外等候
    ，伺機接應及把風；證人黃孝宸在賭場門口負責掌控賭場內
    外動靜；證人施世藤及庚○○持槍進入賭場內搜刮財物。是
    渠等分工精密，各司其職，環節缺一不可，若稍有閃失，即
    可能遭賭場內相關人員反撲。證人黃孝宸、庚○○及施世藤
    自無可能為欺瞞及保護被告辰○○，而干冒強盜失敗之風險
    ，而未與被告辰○○於事前溝通強盜分工。被告辰○○對於
    上揭加重強盜犯行，與證人吳承陽、黃孝宸、庚○○及施世
    藤有犯意聯絡及行為分擔甚明。
  (三)至於(1)證人黃孝宸於原審證稱：吳承陽在電話中要求我們幫
    他收債務，剩下的細節，電話中說下雲林再說。…在台北出
    發前，向辰○○說要下來討債，…辰○○不知道誰欠吳承陽
    多少錢。…在吳承陽家問他朋友的名字，後來到賭場時，吳
    承陽通知我們三人下車，並要我們對他們說要來收帳的，對
    方就知道，要進去時，我和庚○○就覺得怪怪的，…就覺得
    不是單純討債云云（詳原審卷(四)5、6、8、9頁）；(2)證人施
    世藤於原審證稱：95年1月26日黃孝宸以討債為理由，找辰
    ○○下來雲林縣四湖鄉○○○○○道與吳承陽會合時，因為
    不認識，吳承陽沒有與我或辰○○說話。…（搶完賭場）回
    到車上後，才跟辰○○說搶賭場的事。…庚○○、黃孝宸沒
    有說誰欠誰錢、多少錢、何時欠的，就說討債，…到賭場前
    ，吳承陽沒有說要找誰要錢，…黃孝宸沒有說要跟特定人要
    ，…不知道何人欠吳承陽錢云云（詳原審卷(四)16至21頁）；
    (3)證人庚○○於原審證稱：第一次是黃孝宸打電話給我，邀
    請我們下來，說他南部的朋友要我們幫忙處理債務，沒有說
    要去搶賭場，…辰○○沒有進去賭場，人在車上。…我們拿
    那些財物後，立刻回到辰○○車上，當時辰○○不知道是搶
    劫，我們也沒有講云云（詳原審卷(四)104至106頁）。然而，
    證人黃孝宸、庚○○、辰○○及施世藤均居住在台北地區，
    而被告吳承陽若委託證人黃孝宸等人南下討債，則必先告知
    債務人為何人？積欠多少款項？因何原因？如何討債？債務
    人經常出現之處所等細節，否則，在上揭細節事項均不清楚
    之情形下，當無可能致電證人黃孝宸，要求證人黃孝宸邀集
    人手，南下遠至雲林地區討債。而證人黃孝宸在不清楚任何
    細節之情形下，僅因證人吳承陽委託，即不問情形，邀集人
    手南下，亦與常情有違。此外，細觀本案犯案過程，證人庚○○進入賭場，即鳴槍示警，再由證人施世藤搜刮任何可能
    觸及之金錢及財物，包括手機及勞力士手錶，時間僅約數分
    鐘，並無任何遲疑情形。可見，證人庚○○及施世藤進入賭
    場之際，並無詢問何人積欠吳承陽債務，積欠多少金額等，
    直接搜刮財物。證人黃孝宸、庚○○及施世藤為強盜犯行時
    ，並無存在何人積欠證人吳承陽債務之疑惑。再參以證人吳
    承陽於原審證稱：我打電話跟黃孝宸聯絡，叫他下來，在雲
    林縣東西向東勢交流道附近見面，見面向黃孝宸說要搶賭場
    。…我是向黃孝宸說要去搶賭場，不知道黃孝宸為何要說是
    去處理賭場的帳等語甚詳（詳原審卷(三)157、164頁）。是證
    人吳承陽並未委託證人黃孝宸討債，而係明確告知為強盜賭
    場。益證，證人黃孝宸、庚○○及施世藤於原審上揭所辯，
    均屬事後迴護被告辰○○之詞，不足採信。
  (四)另證人吳承陽於原審證稱：不認識辰○○，只有見過一次面
    ，…拿槍給黃孝宸時，沒有看到辰○○。…我對辰○○印象
    模糊，…印象中不清楚辰○○有無去等語（詳原審卷(三)157
    至159頁）。然而，證人吳承陽係致電證人黃孝宸，由證人
    黃孝宸在台北邀集人手南下強盜，證人黃孝宸再邀約證人庚○○、施世藤及被告辰○○等人。是證人吳承陽雖不認識被
    告辰○○，且對被告辰○○印象模糊。惟95年1月26日該次
    強盜犯行，既屬被告辰○○、庚○○及證人即本件共同被告
    黃孝宸、施世藤、吳承陽等人之犯意聯絡範圍內，則被告辰
    ○○駕車在賭場外接應之行為，亦屬行為分擔之一部分。依
    此，縱證人吳承陽未直接聯絡被告辰○○，且對被告辰○○
    無印象，仍無礙於彼此間有犯意聯絡及行為分擔之事實。是
    證人吳承陽上揭所證，尚無不足為有利於被告辰○○之認定
    。
  (五)綜上所述，本件事證明確，被告辰○○犯行，堪以認定。
二、被告辰○○行為後，刑法關於共同正犯、想像競合、牽連犯
    、科刑時應審酌之事項、褫奪公權及沒收相關規定，業於94
    年1 月7 日修正，於同年2 月2 日公布，於95年7 月1 日施
    行，則被告辰○○犯行關於新舊法比較部分，均援引上揭理
    由壹二部分，應整體適用修正前刑法相關規定，不另贅述。
    核被告辰○○上揭事實二(一)所為，係犯刑法第330 條第1 項
    結夥三人以上，攜帶兇器，於夜間侵入住宅強盜罪及違反槍
    砲彈藥刀械管制條例第8 條第4 項未經許可，持有可發射子
    彈具有殺傷力之改造手槍罪、同條例第12條第4 項之未經許
    可，持有子彈罪。又被告辰○○與吳承陽、辛○○、庚○○
    、黃孝宸及施世藤間，就上述事實二(一)部分，有犯意聯絡及
    行為分擔，依修正前刑法第28條規定，為共同正犯。被告辰
    ○○以一加重強盜行為，強盜附表一所示被害人癸○○等人
    財物，為同種想像競合犯。被告辰○○以一持有行為，同時
    持有改造手槍及子彈，觸犯構成要件不相同之罪名，為想像
    競合犯，應依修正前刑法第55條規定，從一重之未經許可，
    持有可發射子彈具有殺傷力之改造手槍罪論處。被告辰○○
    所犯違反槍砲彈藥刀械管制條例第8 條第4 項未經許可持有
    改造手槍罪與加重強盜罪間，有方法結果之牽連關係，為牽
    連犯，應依修正前刑法第55條規定，從一重論以意圖為自己
    不法之所有，結夥三人以上，攜帶兇器，於夜間侵入住宅強
    盜罪。
參、被告辛○○部分
一、訊據上訴人即被告辛○○對於上揭時、地，遭警查獲持有附
    表六所示槍、彈等情不諱（詳警卷2頁，偵卷(六)16頁），惟
    否認有何加重強盜犯行，辯稱：從頭到尾都不知道強盜的事
    情，只有與他們見過一次面，他們就要咬我。又95年1月26
    日沒有進去行搶，當時我在吳承陽家中，黃孝宸等人至吳承
    陽家中找他，之後吳承陽便叫我載他至三姓村看賭博場所，
    我載他前往後，便載他回到家中，之後我便回到我女朋友家
    中，後來的事情我不清楚。95年2月22日吳承陽帶他們到我
    家魚塭找我，吳承陽便問我知不知道哪裡有在賭博，我便告
    知他們口湖鄉有在賭博之地點，他們便離開，我便至我女朋
    友家中云云（原審卷(二)137頁，警卷3、4頁）。及於本院上
    訴審審理中辯稱「那天我在吳承陽家裡，他說他北部的朋友
    下來，他說他車子被他老婆開走，叫我載他去接他朋友，他
    朋友說他要到賭場處理事情，後面有一台車跟在我後面，去
    的時侯吳承陽跟我說賭場裡面有要討債的債務人，然後就走
    ，之後，我們就到吳承陽家裡，我就走了，事後他們怎麼樣
    我就不曉得了」云云 (見本院95年12月27日審理筆錄)。惟
    查：
  (一)證人及本件共同被告吳承陽、黃孝宸、庚○○、施世藤、辰
    ○○、游曙帆、曾建智、陳照安、王麒盛及徐偉國等人，於
    上揭事實二(一)至(三)所示時、地，各為加重強盜犯行等情，業
    據附表一至三所示被害人癸○○等人於警詢指訴情節相符，
    並經共同被告黃孝宸、庚○○、辰○○、施世藤、游曙帆、
    曾建智、王麒盛、陳照安及徐偉國於警詢及檢察官訊問時供
    述甚詳，復有臺灣雲林地方法院檢察署通訊監察書、執行通
    訊監察案件譯文表、通聯記錄譯文、照片14張及雲林縣警察
    局台西分局贓物認領保管單1紙等件在卷可稽。此外，尚有
    附表四所示等物扣案可證。而附表五、六所示槍、彈，經送
    請內政部警政署刑事警察局鑑定，結果詳如附表五、六所示
    ，有該局95年3月30日刑鑑字第0950038899號及95年4月24日
    刑鑑字第0950 053150號槍彈鑑定書各1份在卷可佐，堪信屬
    實。至於被告辛○○於警詢供稱：附表六所示槍、彈，係受
    友人「蔡永芳」之託代為保管，而蔡永芳已於93年農曆除夕
    夜死亡云云（詳警卷2頁）；復於檢察官訊問時供稱：蔡永
    芳交給我一包東西，沒有算有多少子彈，但知道裡面有三支
    槍，今天起獲一支，另二支就是之前被判刑的那二支云云（
    詳偵卷(六)16頁）。然被告辛○○此等辯解，或因不願據實供
    述實際行為人，或有其他顧慮，遂將其犯行推卸已故之人，
    甚或是不存在之人，然因無從讓被告辛○○與死者或不存在
    之人對質或詰問，真實性尚待檢驗，難以遽信。此外，槍彈
    來源既僅依賴被告辛○○供述，而該等供述欠缺其他佐證，
    本院自難僅以被告辛○○供述，即認為槍彈來源為該已死之
    人。況且，被告辛○○目前因違反槍砲彈藥刀械管制條例案
    件執行中，而該案亦屬未經許可，持有改造手槍案件，所供
    述來源亦屬「蔡永芳」。被告辛○○於本案中供述附表六所
    示槍、彈，均屬「蔡永芳」同次交付云云，應試圖以同一持
    有槍、彈之概念，迴避本案持有槍、彈刑責，顯不可採，況
    警察在搜查被告持有槍枝時必定在被告所處之所有週遭環境
    做全面仔細之搜索，若當時被告同時持有三支手槍，必遭警
    全部查獲，但當時警察僅查獲被告辛○○持有二支手槍，則
    本案被告辛○○所另持有之手槍顯係在先前經警查獲二支手
    槍後再另行起意取得。綜上，本院只能認定被告辛○○持有
    之槍枝是於前案犯行遭查獲後，另行起意，於不詳時間，在
    不詳地點，以不詳方式，自不詳姓名年籍成年男子處取得，
    而難以確實認定係「蔡永芳」寄放。
  (二)95年1月26日第一次加重強盜犯行：
  1.(1)證人黃孝宸於警詢及檢察官訊問時均證稱：我開車…自雲
    林東西向快速道路東勢及土庫交流道下來，與吳世春及辛○○會合。…吳世春先帶我們去他朋友家坐一會，吳世春及辛○○就帶我們去看賭場的地點。…一開始是我開車跟著吳世
    春及辛○○的車子，到了賭場，吳世春及辛○○在車上，…
    （作案後）吳世春及辛○○開車帶我們到附近的空地，…施
    世藤將搶來的東西交給吳世春等語（詳偵卷(二)114 、115 頁
    ，偵卷(三)115、116頁）；復於原審證稱：95年1月26日在雲
    林縣東西向東勢交流道下面，看到辛○○跟吳承陽坐在車子
    裡。…吳承陽、辛○○帶我們去看現場。…辛○○與吳承陽
    帶我們離開現場等語甚詳（詳原審卷(四)5、7、9頁）；經核
    與(2)證人庚○○於警詢證稱：第一次於95年1月26日行搶前
    ，黃孝宸帶我們南下才認識吳承陽及辛○○，…南下行搶前
    ，由黃孝宸負責聯絡吳承陽及辛○○。…行搶時，是吳承陽
    與辛○○帶我們去的。…搶完後，由「世春」及「永和」帶
    我們離開現場等語（詳原審卷(三)181、178頁）；復於檢察官
    訊問時證稱：第一次行搶時，是由世春及永和接應我們離開
    現場等語（詳偵卷(三)130頁）；(3)證人施世藤於警詢證稱：
    黃孝宸、庚○○及辰○○等人開車載我下去雲林，在交流道
    會合，…作案目標是吳世春及辛○○找的等語（詳(二)偵卷76
    、77頁）；復於檢察官訊問時證稱：是黃孝宸邀約加入，至
    於到何處強盜財物，完全是由黃孝宸開車載我們去的，到那
    裡我們才知道是世春主導的，我們到雲林有世春及他的一個
    朋友辛○○等語相符（詳偵卷(三)122頁）。證人黃孝宸、庚○○及施世藤參與95年1月26日強盜犯行，均坦承犯行，復
    與被告辛○○無仇隙，渠等當無可能為推諉自身刑責，而誣
    陷他人。渠等上揭證述，應屬可信。如此觀之，被告辛○○
    與證人吳承陽，於證人黃孝宸等人駕車南下時，在雲林縣東
    勢鄉○○○○○道與渠等會合，並帶同前往賭場現場，復引
    導證人黃孝宸等人離去。可見，被告辛○○除未親自持槍進
    入賭場搜刮財物外，均已參與其餘強盜犯行之構成要件行為
    。況且，證人黃孝宸、庚○○及施世藤等人持槍強盜賭場之
    犯行，亦在渠等事前謀議及犯意聯絡範圍。是被告辛○○與
    證人吳承陽、黃孝宸、庚○○、施世藤及辰○○等人，對於
    95 年1月26日強盜犯行，自有犯意聯絡及行為分擔甚明。至
    於被告辛○○於警詢辯稱：95年1月26日曾經開車載吳承陽
    帶庚○○、黃孝宸等一批人去三姓村賭場外面，吳承陽講他
    朋友要賭博云云（詳偵卷(六)21頁），則屬避重就輕之詞，不
    足採信。
  2.又被告辛○○於警詢自承：於今年農曆春節期間，曾將槍枝
    借給吳世春二次等語甚詳（詳警卷3 頁），經核與共同被告
    吳承陽於原審供稱：第一次、第二次曾向辛○○借用附表六
    所示槍、彈，交給黃孝宸他們等語（詳原審卷(四)78頁），並
    經證人施世藤於警詢證稱：在交流道會合，綽號「世春」、
    辛○○就分別拿3把手槍給我和黃孝宸、庚○○各1支等語相
    符（詳(二)偵卷76頁）。是以，被告辛○○除帶同證人黃孝宸
    等人前往及離開賭場外，尚提供自己所持有之附表六所示槍
    、彈。益證，被告辛○○對於95年1月26日強盜犯行，確有
    犯意聯絡及行為分擔無誤。
  3.另證人吳承陽於原審證稱：沒有向辛○○借用手槍。…第一
    次（95年1月26日）辛○○沒有參與。…第一次行搶的事情
    ，辛○○確實不知道云云（詳原審卷(三)158、160、164頁）
    。然被告辛○○既已自承曾借用附表六所示槍、彈二次予證
    人吳承陽，而證人吳承陽也使用在第一次強盜犯行中。況且
    ，被告辛○○也於第一次強盜犯行中，與證人吳承陽共同至
    東勢交流道，與證人黃孝宸等人會合，前往及離開賭場。被
    告辛○○上揭提供附表六所示槍、彈之行為，即係在供強盜
    所用。是證人吳承陽仍證稱：被告辛○○不知情，且未參與
    第一次強盜犯行云云，顯屬虛偽，且係迴護被告辛○○之詞
    。
  4.另證人黃孝宸對於被告辛○○實際參與第一次強盜犯行，於
    歷次警詢、檢察官訊問及原審所供述之情節，詳如前述。依
    據上揭證詞，可見證人黃孝宸明知被告辛○○之參與程度。
    是其於原審證稱：辛○○沒有參與第一次強盜犯行云云（詳
    原審卷(四)9頁）；復改證稱：95年1月26日好像有看過辛○○
    ，記不太清楚云云（詳原審卷(四)91、92頁）；再改稱：第一
    次辛○○有無與吳承陽在一起不清楚，晚上，車上又有隔熱
    紙，不知道裡面是不是他云云（詳原審卷(四)93頁），均屬虛
    偽，不足採信。
  (三)95年2月10日第二次加重強盜犯行：
  1.被告辛○○於警詢自承：約於今年農曆春節期間，曾經將槍
    枝借給吳世春二次等語甚詳（詳警卷3 頁），核與共同被告
    吳承陽於原審供稱：第一次、第二次曾向辛○○借用附表六
    所示槍、彈，交給黃孝宸他們。第二次是當天中午向辛○○
    借的等語相符（詳原審卷(四)78頁），並經證人庚○○於警詢
    證稱：第二次是吳承陽聯絡，而吳承陽及另一名男子帶我們
    前往東勢行搶等語（詳本院卷(三)181頁）；復於檢察官訊問
    時證稱：第二次是世春跟一個不知名的人帶我們去現場等語
    （詳偵卷(三)130頁）；證人游曙帆於警詢證稱：第一次（95
    年2 月10日，就證人游曙帆而言，係屬第一次）四把槍由王
    麒盛提供一支，兩支由辛○○提供，另一支由吳世春提供，
    而刀械是吳世春提供等語相符（詳偵卷(二)94頁）。由此可見
    ，被告辛○○兩次提供附表六所示槍枝，予證人吳承陽之事
    實，應可認定。而被告辛○○提供槍枝，交由證人吳承陽進
    行第一次強盜犯行完畢，相隔10餘日後，再第二次再提供槍
    、彈與證人吳承陽。顯然，證人吳承陽等人續為第二次強盜
    犯行時，應係在渠等犯意聯絡範圍內，至為明確。至被告辛○○於警詢辯稱：東勢賭場我不清楚云云（詳偵卷(六)21頁）
    ，則屬卸責之詞，不足採信。
  2.至於證人吳承陽於原審證稱：第二次辛○○沒去，…第二次
    辛○○確實沒有參與云云（詳本院卷(三)15 8、160頁）；證
    人黃孝宸於原審證稱：95年2月9日第二次強盜案時，沒有與
    辛○○見面，…95年2月9日沒有看過辛○○云云（詳原審卷
    (四)5、10、91、92頁）。惟被告辛○○既已提供附表六槍枝
    ，供強盜所用，且證人吳承陽等人之強盜犯行，係在渠等犯
    意聯絡及行為分擔範圍內，則縱未到賭場現場，仍不足為有
    利於被告辛○○之認定，併此說明。
  (四)95年2月22日第三次強盜犯行：
  1.(1)證人庚○○於警詢證稱：第三次…到達四湖後，吳承陽帶
    我們至辛○○家中找辛○○，並由辛○○與「黑人」帶我們
    前往等語（詳原審卷(三)181頁）；復於檢察官訊問時證稱：
    第三次是世春帶我們去找辛○○跟「黑人」，世春沒有去現
    場，是辛○○跟「黑人」帶我們去現場等語甚詳（詳偵卷(三)
    130頁），經核與(2)證人曾建智於警詢證稱：我們從臺北延
    壽路巷口出發，在雲林縣四湖鄉參天宮與吳世春會合，由辛○○與黑人帶我們去看行搶地點等語（詳偵卷(二)131頁）；
    (3)證人王麒盛於警詢證稱：我們從臺北延壽路巷口出發，在
    雲林縣四湖鄉參天宮與吳世春會合，由辛○○與黑人帶我們
    去看行搶地點等語（詳偵卷(二)148頁）；(4)證人徐偉國於警
    詢證稱：辛○○告知、帶領我們到現場。……辛○○及「黑
    人」在前方約100公尺路口等。…當日下高速公路到雲林縣
    ，在一間廟與世春碰面，世春隨即帶我們去找辛○○等語相
    符（詳偵卷(二)161頁）。如此觀之，證人庚○○、游曙帆、
    曾建智、陳照安、王麒盛及徐偉國等六人南下雲林後，先由
    證人吳承陽帶領前往被告辛○○住處，再由被告辛○○與證
    人己○○負責後續強盜賭場事宜等情，應可認定。是第三次
    強盜犯行，地點係由被告辛○○提供，並由其負責帶領證人
    庚○○等人至現場無誤。
  2.證人吳承陽帶領證人庚○○等人至被告辛○○住處後，被告
    辛○○再與證人庚○○等人前往賭場之經過，證人己○○、
    庚○○、游曙帆、曾建智、陳照安、王麒盛及徐偉國證述略
    有不同：
  (1)證人游曙帆於警詢證稱：第二次（即95年2 月22日）先由辛○○帶庚○○、曾建智兩人先去看現場，之後辛○○和另外
    一個人開一台車子帶我們過去，我們則由曾建智開黑色馬自
    達休旅車，載我們五個人，到達現場後，…辛○○看我們進
    去後，就先開車離開等語（詳偵卷(二)93頁），復於原審證稱
    ：第三次…在辛○○住處談關於本案要如何搶。從辛○○住
    處出來，辛○○帶我們去己○○住處找己○○，在己○○家
    中坐一下。在己○○家，辛○○與庚○○在屋內客廳說要怎
    麼搶，分配工作，庚○○說曾建智負責開車，其他人下車搶
    ，己○○也在屋內，之後才去吃飯。辛○○、己○○及全部
    的人都下車吃飯，庚○○、曾建智、辛○○叫我們先吃，等
    他們，他們說要去看賭場地點，及要如何走，辛○○當大家
    的面，說要去看路徑。大家都知道看地方，就是要看賭場。
    辛○○、己○○、庚○○、曾建智便去看賭場，之後回來載
    我們。辛○○車上載己○○，到半路時，還沒有到賭場，辛○○就先走了。…當天要搶的賭場，是由辛○○決定。…行
    搶後，我們去類似KTV的地方，辛○○、己○○有過來問行
    搶的結果等語甚詳（詳原審卷(四)43至49頁）。由此可見，證
    人游曙帆於警詢及原審證述情節相符，且對於如何分工、在
    何處分工、探勘地形、事後檢討及相關人等動向等細節，均
    鉅細靡遺供述，無任何模糊或不合理之情形，本院認為證人
    游曙帆於警詢先供述大略經過，經交互詰問後，再詳述第三
    次犯案細節，其證詞當屬誠實可信。依此，證人吳承陽帶領
    證人庚○○、游曙帆、曾建智、陳照安、王麒盛及徐偉國後
    ，由被告辛○○先在其住處商討如何進行本次強盜犯行，再
    共同前往證人己○○住處客廳，續談強盜細節，旋與證人己○○一同前往雲林縣四湖鄉火鍋店用餐。席間，因證人曾建
    智負責開車，惟未曾到過賭場地點，遂由被告辛○○及證人
    己○○共乘一部自小客車，再由證人曾建智駕車，內載證人
    庚○○，至賭場熟悉地形，以便順利脫身。至於證人游曙帆
    、曾建智、陳照安、王麒盛及徐偉國則在火鍋店內，一方面
    繼續用餐，一方面等候被告辛○○一行人歸來等情，應可認
    定。
  (2)證人王麒盛於原審證稱：95年2月22日吳承陽通知游曙帆他
    們要來南部賺錢，就與庚○○、游曙帆、陳照安及徐偉國坐
    一部車下來，在廟宇與吳承陽見面，之後帶我們到另一地方
    ，辛○○在那裡，在那裡商討，然後就去行搶的地點，吳承
    陽就走掉，去賭場的途中，在辛○○車上看到己○○，己○○沒有在商討的屋內。到現場勘查後，他們車子走掉，只剩
    我們一台車，我們在周圍繞一下，然後就進去搶。…確定辛○○、己○○一台車帶我們去看賭場現場。…辛○○吃飯吃
    到一半時，對庚○○說要去賭場看看，繞約半小時到一小時
    ，回來後，庚○○就叫我們上車，說辛○○帶他去看賺錢的
    地方等語甚詳（詳原審卷(四)30、31、34至36頁）。比對證人
    游曙帆與證人王麒盛於原審之證詞，可發現相同處有三：
    在四湖火鍋店用餐時，被告辛○○曾與證人庚○○離席，先
    行勘查賭場地形；前往賭場途中，證人己○○在被告辛○○所駕駛之車上；被告辛○○及證人己○○帶證人庚○○
    等人至賭場現場。至於相異處有二：證人己○○何時出現
    ；證人王麒盛等人曾否在證人己○○家中商討強盜事宜。
    由此可見，證人王麒盛於原審就關於第三次強盜犯行主軸，
    於原審所述，大致與證人游曙帆相同，亦即被告辛○○、證
    人己○○與證人庚○○等六人，共同前往四湖火鍋店用餐，
    席間有人離席勘查賭場，後由被告辛○○及證人己○○帶同
    證人庚○○等六人前往賭場遂行強盜犯行。至於證人王麒盛
    就上開相異處部分，可能係記憶模糊所致，或與證人己○○
    初次見面，較不關心或忽略證人己○○，以致於無法合理交
    代證人己○○行蹤。然此細微瑕疵，無礙於整體犯罪事實之
    認定，亦即被告辛○○、證人己○○及證人庚○○等六人，
    對於第三次強盜犯行，確有犯意聯絡及行為分擔。
  (3)證人陳照安於原審證稱：第三次庚○○、曾建智、游曙帆、
    王麒盛、陳照安及徐偉國到雲林廟宇，我人在車上睡覺，不
    知道遇到誰，之後到餐廳，印象中中間沒有到別處，當時我
    人在車上休息，到餐廳後，除了我，他們都下去吃東西。庚○○吃飯後，單獨回到車上休息，車子沒有開到別處，之後
    全部上來休息，庚○○在等電話，之後跟著一台車子走，那
    台車內有二人，不清楚誰開車，他們帶我們到賭場，之後他
    們離開等語（詳原審卷(四)40至43頁）。如此觀之，證人陳照
    安對於被告辛○○及證人己○○涉案之重要情節，諸如在四
    湖參天宮遇到何人、中途有無到被告辛○○住處、何人帶領
    前往強盜地點等，均以「不清楚」、「不知道」及「印象中
    」等語迴避，本院自無法單純僅就證人陳照安模糊之證詞判
    斷，進而為有利或不利於被告辛○○之認定。
  (4)證人曾建智於原審證稱：到四湖庚○○說要找吳世春，後來
    在四湖參天宮找到，之後帶我們到辛○○住處，在辛○○住
    處吃飯聊天，離開辛○○家到火鍋店時，第一次看到己○○
    ，從辛○○家到火鍋店間，沒有到過其他地方。到火鍋店時
    ，辛○○中途離席，之後與己○○一起到火鍋店。庚○○與
    我沒有中途離席，沒有人說要去看賭場，是庚○○跟我說如
    何到賭場，不清楚庚○○如何知道路。我沒有與庚○○事先
    看過現場，且吃飯中，沒有與庚○○、辛○○及己○○一起
    去看現場。吃完飯後，沒有馬上走，在火鍋店等辛○○及己○○，他們說他們先回家，等10幾分鐘後，辛○○及己○○
    都沒有回來。結果，庚○○叫我開車到賭場附近，庚○○、
    陳照安、徐偉國、游曙帆及王麒盛下車。…行搶完後，回臺
    北，中間沒有停留。…己○○沒有帶我們去看賭場，辛○○
    跟庚○○講，庚○○叫我開車跟著他。我們開車跟在辛○○
    車的後面。我們從辛○○家中出來後，到火鍋店吃飯前，辛○○開車帶著我們去行搶地點附近看過，但我不知道那是行
    搶的地點云云等語（詳原審卷(四)50至55頁）。比對證人游曙
    帆與曾建智於原審之證詞，發現除：證人吳承陽與證人庚○○等六人在雲林縣四湖鄉參天宮會合後，由證人吳承陽帶領
    前往被告辛○○家中外，其餘各細節，諸如：自被告辛○○家中離開前往火鍋店前，有無至證人己○○住處；證人
    己○○如何到火鍋店；證人曾建智與庚○○，有無與被告
    辛○○及證人己○○於火鍋店中途離席，前去勘查賭場；
    被告辛○○與證人己○○於火鍋店中途離席，有無再返回；
    何人帶領或指示前往賭場等細節所述，均與證人游曙帆及
    王麒盛所述完全不同。而單純檢驗證人曾建智於原審之證詞
    ，可以發現其對於離開被告辛○○住處時，究係直接前往
    火鍋店？抑或先到賭場勘查，再至賭場？（起先供述「直接
    到火鍋店」，後改稱「有到賭場勘查，才至火鍋店」）及
    證人庚○○如何知道賭場地點？（起先供述「不知道」，後
    改稱「辛○○告知」）等情，前後所述不一。而證人曾建智
    自身前後所述不一之部分，及與證人游曙帆、王麒盛所述不
    一之部分，均係被告辛○○及證人己○○是否涉嫌第三次加
    重強盜犯行之重要爭點。證人曾建智應係為迴護被告辛○○
    及證人己○○，而刻意避開上開爭點，但前後所述又不一致
    ，實難輕信。
  (5)另證人己○○於原審證稱：95年2月22日辛○○跟我說要去
    找朋友，並載我至四湖火鍋店，辛○○下車，之後我也有進
    去，進去喝酒、吃飯，一起吃飯的有我、辛○○、吳承陽，
    還有那些我不認識的七個人。約一個小時，我與辛○○要回
    家，辛○○與吳承陽不知道在說什麼，說要從口湖回去，不
    知道後面那部車有無叫我們帶路，辛○○中途有停車，並下
    車與後面那部車的人說話，但我不知道說什麼，講一講我們
    就直接回去云云（詳原審卷(四)13至15頁）。然查，證人己○○否認參與第三次強盜犯行，而其當日行程，又與被告辛○○相同。因此，證人己○○上揭證述，雖以證人身分所為，
    但其實質內容，除與事實不符及迴護被告辛○○外，實際上
    可認為在為自己答辯。是證人己○○上揭證述，證明力甚低
    ，不足採信。
  3.(1)證人即本件共同被告庚○○於警詢及檢察官訊問時均證稱
    ：第三次我們自己帶一支槍（王麒盛自己帶的），而綽號「
    永和」提供二支槍及一支刀等語（詳原審卷(三)177頁，偵卷
    (三)130頁），經核與(2)證人游曙帆於警詢證稱：第二次（即
    95 年2月22日）那支槍是王麒盛拿給我的，刀械是辛○○提
    供等語（詳偵卷(二)94頁）；(3)證人曾建智於警詢證稱：辛○○和黑人原本拿二支手槍給我們，後來又收回去，王麒盛自
    己帶一支槍，跟辛○○拿給我們的一支西瓜刀就去搶，西瓜
    刀由徐偉國拿等語（詳偵卷(二)131頁）；(4)證人王麒盛於警
    詢證稱：辛○○和黑人原本拿二支手槍給我們，後來又收回
    去，我自己帶一支槍，辛○○拿給徐偉國一支西瓜刀，隨後
    我們就進去賭場搶等語相符（詳偵卷(二)148頁）。是在作案
    工具方面，被告辛○○起初攜帶二支槍及一支西瓜刀，擬供
    證人庚○○等人為強盜犯行所用，後因不明原因而取回，僅
    提供一支西瓜刀，連同證人王麒盛自行攜帶之一支槍，由證
    人庚○○等人進行加重強盜犯行。依此，被告辛○○不僅帶
    領證人庚○○等人至賭場，並提供作案工具西瓜刀一支，益
    證，被告辛○○與證人庚○○、游曙帆、曾建智、陳照安、
    王麒盛及徐偉國等六人，就上開事實二(三)強盜犯行，有犯意
    聯絡及行為分擔至明。
  4.至於第三次強盜犯行，得款約三萬元，由證人游曙帆、曾建
    智、陳照安、王麒盛及徐偉國等五人各分得款五千元，證人
    庚○○分得四千元，至於被告辛○○及證人己○○並未分得
    款項之事實，業據證人庚○○於警詢證稱：第三次我分得
    四千元，而他們每人分得五千元等語（詳原審卷(三)17 8頁）
    ；於原審證稱：搶完以後，錢沒有分給辛○○及己○○等語
    甚詳（詳原審卷(四)100頁），經核與證人曾建智於警詢證稱
    ：行搶搶來的錢，每人分五千元，庚○○分四千元等語（詳
    偵卷(二)131頁）；證人王麒盛於警詢證稱：行搶搶來的錢，
    每人分五千元，庚○○分四千元等語（詳偵卷(二)148頁）；
    證人游曙帆於警詢證稱：第二次（即95年2月22日）搶到約
    三萬元，每人各分五千多元等語大致相符（詳偵卷(二)92頁）
    。然而，被告辛○○及證人己○○於第三次強盜犯行完畢後
    ，並未分得款項之原因很多，諸如得款太少，不足分配，或
    對其他共犯有虧欠等等。而本件因被告辛○○否認犯行，則
    自難以被告辛○○供述，得知未分得款項之原因及其內心想
    法。然本案證人庚○○等六人，遠自臺北南下，為遂行強盜
    犯行，向租車公司租用車輛，不可避免地必須支出部分租金
    及油資，而得款僅約三萬元，若被告辛○○及證人己○○再
    加入分配，則其他共犯將得款更少。此外，又證人游曙帆於
    原審證稱：當天下來，辛○○說要搶大場，但大場沒有開，
    下來之前，我們說好沒有大場不搶，但庚○○跟辛○○說不
    要兩手空空回去，辛○○就帶他去看另一場，看完就去搶，
    下車前還有猶豫等語甚詳（詳原審卷(四)49頁）。可見，證人
    庚○○等六人南下雲林之前，被告辛○○即已告知本次要搶
    「大場」。證人庚○○等六人心中自有期待，於本次作案後
    ，將可分得可觀贓款。詎料，被告辛○○於作案前，始告知
    「大場」沒開，證人庚○○才以「不要兩手空空回去」之心
    態，與其餘五位證人在「猶豫」下，完成第三次強盜犯行。
    是被告辛○○對證人庚○○等六人，心中應有虧欠，再加上
    得款不高，實難認為在此情形下，被告辛○○仍開口欲朋分
    贓款。是被告辛○○及證人己○○縱於事後未分得款項，仍
    不足為有利於被告辛○○之認定，併此說明。
  (五)綜上所述，本件事證明確，被告辛○○犯行，堪以認定。
二、被告辛○○行為後，刑法關於共同正犯、連續犯、想像競合
    、數罪併罰、科刑時應審酌之事項、褫奪公權及沒收相關規
    定，業於94年1月7日修正，於同年2月2日公布，於95年7月1
    日施行，則被告辛○○犯行關於新舊法比較部分，除數罪併
    罰及易服勞役之折算標準外，均援引上揭壹二理由，不另贅
    述。另補充敘明修正前刑法第51條規定：「數罪併罰，分別
    宣告其罪之刑，依左列各款定其應執行者：」其中第5款規
    定：「宣告多數有期徒刑者，於各刑中之最長期以上，各刑
    合併之刑期以下，定其刑期。但不得逾二十年。」修正後刑
    法第51條第5款規定：「宣告多數有期徒刑者，於各刑中之
    最長期以上，各刑合併之刑期以下，定其刑期。但不得逾三
    十年。」比較結果，修正後刑法並非較有利於行為人，依刑
    法第2條第1項前段之規定，仍應依修正前刑法，定其應執行
    之刑。又被告辛○○行為時，刑法第42條第2項前段規定：
    「易服勞役以一元以上三元以下折算一日。」再依95年5月
    17日修正公布刪除前罰金罰鍰提高標準條例第2條前段規定
    ，就其原定數額提高為100倍折算1日計算結果，本件被告辛○○行為時之易服勞役折算標準，最低應以銀元300元即新
    臺幣900元折算1日。惟95年7月1日修正公布施行之刑法第42
    條第3項前段規定：「易服勞役以新臺幣一千元、二千元或
    三千元折算一日。」，則規定最低以新臺幣1,00 0元折算1
    日，比較修正前後之易服勞役折算標準，以修正後之規定，
    較有利於被告辛○○，依刑法第2條第1項後段規定，原應適
    用修正後刑法第42條第3項前段之規定，定其折算標準，惟
    綜合前開連續犯及數罪併罰部分，均已以適用修正前之規定
    有利於被告。經綜合比較結果，以修正前刑法相關規定，較
    有利於被告辛○○，應整體適用修正前刑法相關規定，合先
    敘明。核被告辛○○上揭事實二(一)、(二)所為，均係犯刑法第
    330條第1項結夥三人以上，攜帶兇器，於夜間侵入住宅強盜
    罪及違反槍砲彈藥刀械管制條例第8條第4項未經許可，持有
    可發射子彈具有殺傷力之改造手槍罪、同條例第12 條第4項
    之未經許可，持有子彈罪；事實二(三)所為，係犯刑法第330
    條第1項結夥三人以上，攜帶兇器，於夜間侵入住宅強盜罪
    。又被告辛○○與吳承陽、庚○○、黃孝宸、施世藤及辰○○間，就上述事實二(一)部分與吳承陽、庚○○、黃孝宸、游
    曙帆、曾建智、王麒盛及陳照安間；就上述事實二(二)部分與
    吳承陽、庚○○、己○○、游曙帆、曾建智、王麒盛、陳照
    安及徐偉國間；就上述事實二(三)部分與游曙帆、曾建智、陳
    照安、王麒盛、徐偉國、辛○○、己○○間，均有犯意聯絡
    及行為分擔，依修正前刑法第28條規定，為共同正犯。被告
    辛○○上述事實二(一)至(三)加重強盜犯行，時間緊接，所犯罪
    名相同，顯係出於概括犯意反覆為之，為連續犯，均應依修
    正前刑法第56條規定，論以情節較重之事實二(二)之結夥三人
    以上，攜帶兇器，於夜間侵入住宅強盜罪（行為人持有兇器
    種類最具危險性，受害人損失財物最多），並加重其刑。被
    告辛○○以一連續加重強盜行為，強盜附表一至三所示被害
    人癸○○等人財物，為同種想像競合犯。被告辛○○以一持
    有行為，同時持有改造手槍及子彈，觸犯構成要件不相同之
    罪名，為想像競合犯，應依修正前刑法第55條規定，從一重
    之未經許可，持有可發射子彈具有殺傷力之改造手槍罪論處
    。次按未經許可持有槍、彈罪，其持有之繼續，為行為之繼
    續，至持有行為終了時，均論為一罪，不得割裂。若以之犯
    他罪，兩罪間之關係如何，端視其開始持有之原因為斷，如
    早已非法持有槍、彈，後另起意犯罪，或意圖犯甲罪而持有
    槍、彈，卻持以犯乙罪，均應以數罪併罰論處；如因意圖犯
    某罪而持有槍、彈，後果以之犯該罪，兩罪間始有牽連犯之
    適用。最高法院90年台上字第3270號判例、93年度2810、28
    52、3038號判決可資參照。被告辛○○持有槍、彈後，為供
    自己及共犯吳承陽等人犯罪所用，而再犯加重強盜罪，揆諸
    上揭判例意旨，應以數罪併罰論處。追加起訴意旨認有方法
    結果之牽連關係，尚有未洽，併此敘明。其所犯上開二罪間
    ，犯意各別、罪名互殊，依修正前刑法第51條第5款規定，
    應予分論併罰。
肆、被告己○○部分
一、訊據上訴人即被告己○○固坦承於上揭犯罪事實二(三)所示時
    、地，與證人辛○○共同駕車外出等情不諱，惟否認有何加
    重強盜犯行。辯稱：不認識吳承陽，有和辛○○去，是辛○○找我去的，他說要找朋友，但我不知道是誰。去的時候，
    我在車上等，辛○○下車進入火鍋店，後來看到辛○○出來
    ，沒有看到其他人出來，之後回到我家，回家後就與太太、
    小孩在一起，晚上就沒有再出去云云（詳原審卷(二)21至23頁
    ）。另於本院上訴審時則辯稱「我沒有參與也沒有去強盜，
    我只是單純跟他們去吃飯，他們要行搶我也不知道」云云（
    見本院95年12月27日審理筆錄)。惟查：
  (一)程序方面：
    按被告以外之人於檢察事務官、司法警察官或司法警察調查
    中所為之陳述，與審判中不符時，其先前之陳述具有較可信
    之特別情況，且為證明犯罪事實存否所必要者，得為證據。
    刑事訴訟法第159 條之2 定有明文。查：
  1.證人王麒盛及曾建智於警詢均證稱被告己○○參與上揭事實
    二(三)所示強盜犯行之內容，與審判中不符（詳細證詞內容，
    見後述判決理由(二)3.(2)、(4)部分），合先敘明。
  2.內政部警政署刑事警察局於95年3月8日21時30分許，持原審
    核發之搜索票，至證人王麒盛位於台北縣中和市○○路167
    巷48號4樓住處執行搜索，並於95年3月9日11時55分製作警
    詢筆錄；於95年3月8日17時20分許，持原審核發之搜索票，
    至證人曾建智位於台北縣中和市○○路61巷2號住處執行搜
    索，並於95年3月9日10時35分許製作警詢筆錄之事實，有原
    審搜索票影本、搜索扣押筆錄及警詢筆錄在卷可稽（詳偵卷
    (二)121至132、139至149頁）。而觀證人王麒盛及曾建智警詢
    筆錄內容，二人均坦承犯行，並交代強盜細節，渠等自無必
    要隱瞞他人犯罪。況且，證人王麒盛及曾建智在警詢時，尚
    不知被告己○○之年籍資料，僅以綽號「黑人」代替，而「
    黑人」將來是否會遭警查獲，尚不可知。但可以確定者，乃
    證人王麒盛及曾建智於警詢時，供述「黑人」犯行，所考量
    者，應係仍否認犯罪，但已遭警查獲之犯罪嫌疑人，是否會
    因渠等供述而入罪。對於尚未被查獲，且以綽號代替之犯罪
    嫌疑人，揭露該嫌疑人之犯行，是否會導致該嫌疑人入罪，
    應非渠等於警詢筆錄所考量。至於證人王麒盛及曾建智於原
    審審理時，被告己○○已遭警查獲，並均羈押在臺灣雲林看
    守所。則證人王麒盛及曾建智於審判中作證所面臨之壓力，
    與警詢以被告身分回答自己涉案的壓力，完全不同。是綜合
    以上各情，原審及本院均認為證人王麒盛及曾建智之先前陳
    述，具備較可信之特別情況。
  3.本案就被告己○○部分，證人庚○○、辛○○、游曙帆、王
    麒盛、陳照安、曾建智及徐偉國等人，於原審審理時，就犯
    罪細節所供略有不同。而其中證人辛○○與被告己○○關係
    緊密，惟證人辛○○又否認犯罪，難以自證人辛○○於原審
    證詞，辨明犯罪事實。此外，證人王麒盛及曾建智前後所述
    不符，渠等警詢筆錄攸關犯罪事實存否之認定，為證明犯罪
    存否所必要，至為明確。
  4.綜上，證人王麒盛及曾建智警詢筆錄，有刑事訴訟法第159
    條之2適用，因而得為證據。
  (二)實體方面：
  1.證人即本案共同被告吳承陽、辛○○、游曙帆、曾建智、王
    麒盛、陳照安及徐偉國，於上揭事實二(三)所示時、地，對附
    表三所示被害人丑○○等人為強盜犯行之事實，業據附表三
    所示被害人丑○○等人於警詢指訴情節相符，並經共同被告
    庚○○、游曙帆、曾建智、王麒盛、陳照安及徐偉國於檢察
    官訊問時供述甚詳，復有臺灣雲林地方法院檢察署通訊監察
    書、執行通訊監察案件譯文表、通聯記錄譯文、照片14張及
    雲林縣警察局台西分局贓物認領保管單1紙等件在卷可稽。
    此外，尚有附表四所示等物扣案可證，堪信屬實。
  2.(1)證人庚○○於檢察官訊問時證稱：第三次是世春帶我們去
    找辛○○跟「黑人」，世春沒有去現場，是辛○○跟「黑人
    」帶我們去現場等語甚詳（詳偵卷(三)130 頁），經核與(2)證
    人曾建智於警詢證稱：我們從臺北延壽路巷口出發，在雲林
    縣四湖鄉參天宮與吳世春會合，由辛○○與黑人帶我們去看
    行搶地點等語（詳偵卷(二)131 頁）；(3)證人王麒盛於警詢證
    稱：我們從臺北延壽路巷口出發，在雲林縣四湖鄉參天宮與
    吳世春會合，由辛○○與黑人帶我們去看行搶地點等語相符
    （詳偵卷(二)148 頁）。如此觀之，證人庚○○、游曙帆、曾
    建智、陳照安、王麒盛及徐偉國等六人南下雲林後，先由證
    人吳承陽帶領前往被告辛○○住處，再由被告辛○○與證人
    己○○負責後續強盜賭場事宜等情，應可認定。是第三次強
    盜犯行，地點係由被告辛○○提供，並由其負責帶領證人庚○○等人至現場無誤。
  3.證人吳承陽帶領證人庚○○等人至證人辛○○住處後，證人
    辛○○及被告己○○再與證人庚○○等人前往賭場之經過，
    辛○○、庚○○、游曙帆、曾建智、陳照安、王麒盛及徐偉
    國證述略有不同：
  (1)證人游曙帆於原審證稱：第三次…在辛○○住處談關於本案
    要如何搶。從辛○○住處出來，辛○○帶我們去己○○住處
    找己○○，在己○○家中坐一下。去己○○家，辛○○與庚○○在屋內客廳說要怎麼搶，分配工作，庚○○說曾建智負
    責開車，其他人下車搶，己○○也在屋內，之後才去吃飯。
    辛○○、己○○及全部的人都下車吃飯，庚○○、曾建智、
    辛○○叫我們先吃，等他們，他們說要去看賭場地點，及要
    如何走，辛○○當大家的面，說要去看路徑。大家都知道看
    地方，就是要看賭場。辛○○、己○○、庚○○、曾建智便
    去看賭場，之後回來載我們。辛○○車上載己○○，到半路
    時，還沒有到賭場，辛○○就先走了。…當天要搶的賭場，
    是由辛○○決定。…行搶後，我們去類似KTV的地方，辛○○、己○○有過來問行搶的結果等語甚詳（詳原審卷(四)43至
    49頁）。由此可見，證人游曙帆於原審證述時，對於如何分
    工、在何處分工、探勘地形、事後檢討及相關人等動向等細
    節，均鉅細靡遺供述，無任何模糊或不合理之情形，復經原
    審交互詰問後，詳述第三次犯案經過，其證詞當屬誠實可信
    。依此，證人吳承陽帶領證人庚○○、游曙帆、曾建智、陳
    照安、王麒盛及徐偉國，至證人辛○○住處，由證人辛○○
    先在其住處商討如何進行本次強盜犯行，再共同前往被告己○○住處客廳，續談強盜細節，旋與被告己○○一同前往雲
    林縣四湖鄉火鍋店用餐。席間，因證人曾建智負責駕車，但
    未曾到過賭場地點，遂由證人辛○○及被告己○○共乘一部
    自小客車，再由證人曾建智駕車，內載證人庚○○，至賭場
    熟悉地形，以便順利脫身。至於證人游曙帆、曾建智、陳照
    安、王麒盛及徐偉國則在火鍋店內，一方面繼續用餐，一方
    面等候證人辛○○、被告己○○、證人庚○○及曾建智歸來
    等情，應可認定。
  (2)證人王麒盛於原審證稱：95年2月22日吳承陽通知游曙帆他
    們要來南部賺錢，就與庚○○、游曙帆、陳照安及徐偉國坐
    一部車下來，在廟宇與吳承陽見面，之後帶我們到另一地方
    ，辛○○在那裡，在那裡商討，然後就去行搶的地點，吳承
    陽就走掉，去賭場的途中，在辛○○車上看到己○○，己○○沒有在商討的屋內。到現場勘查後，他們車子走掉，只剩
    我們一台車，我們在周圍繞一下，然後就進去搶。…確定辛○○、己○○一台車帶我們去看賭場現場。…辛○○吃飯吃
    到一半時，對庚○○說要去賭場看看，繞約半小時到一小時
    ，回來後，庚○○就叫我們上車，說辛○○帶他去看賺錢的
    地方等語甚詳（詳原審卷(四)30、31、34至36頁）。比對證人
    游曙帆與證人王麒盛於本院之證詞，可發現相同處有三：
    在四湖火鍋店用餐時，證人辛○○、被告己○○曾與證人庚○○、曾建智離席，先行勘查賭場地形；前往賭場途中，
    被告己○○在證人辛○○所駕駛之車上；證人辛○○及被
    告己○○帶證人庚○○等人至賭場現場。至於相異處有二：
    被告己○○何時出現；證人王麒盛等人曾否在被告己○○家中商討強盜事宜。由此可見，證人王麒盛於原審就關於
    第三次強盜犯行主軸，於原審證述，大致與證人游曙帆相同
    ，亦即證人辛○○、被告己○○與證人庚○○等六人，共同
    前往四湖火鍋店用餐，席間有人離席勘查賭場，後由證人辛○○及被告己○○帶同證人庚○○等六人前往賭場遂行強盜
    犯行。至於證人王麒盛就上開相異處部分，可能係記憶模糊
    所致，或與被告己○○初次見面，較不關心或忽略被告己○○，以致於無法合理交代被告己○○行蹤。然此細微瑕疵，
    無礙於整體犯罪事實之認定，亦即證人辛○○、被告己○○
    及證人庚○○等六人，對於第三次強盜犯行，確有犯意聯絡
    及行為分擔。
  (3)證人陳照安於原審證稱：第三次庚○○、曾建智、游曙帆、
    王麒盛、陳照安及徐偉國到雲林廟宇，我人在車上睡覺，不
    知道遇到誰，之後到餐廳，印象中中間沒有到別處，當時我
    人在車上休息，到餐廳後，除了我，他們都下去吃東西。庚○○吃飯後，單獨回到車上休息，車子沒有開到別處，之後
    全部上來休息，庚○○在等電話，之後跟著一台車子走，那
    台車內有二人，不清楚誰開車，他們帶我們到賭場，之後他
    們離開等語（詳原審卷(四)40至43頁）。如此觀之，證人陳照
    安對於被告己○○及證人辛○○涉案之重要情節，諸如在四
    湖參天宮遇到何人、中途有無到證人辛○○住處、何人帶領
    前往強盜地點等，均以「不清楚」、「不知道」及「印象中
    」等語迴避，其目的無非在迴護被告己○○，是證人陳照安
    於原審證詞，不足採信。
  (4)證人曾建智於原審證稱：到四湖庚○○說要找吳世春，後來
    在四湖參天宮找到，之後帶我們到辛○○住處，在辛○○住
    處吃飯聊天，離開辛○○家到火鍋店時，第一次看到己○○
    ，從辛○○家到火鍋店間，沒有到過其他地方。到火鍋店時
    ，辛○○中途離席，之後與己○○一起到火鍋店。庚○○與
    我沒有中途離席，沒有人說要去看賭場，是庚○○跟我說如
    何到賭場，不清楚庚○○如何知道路。我沒有與庚○○事先
    看過現場，且吃飯中，沒有與庚○○、辛○○及己○○一起
    去看現場。吃完飯後，沒有馬上走，在火鍋店等辛○○及己○○，他們說他們先回家，等10幾分鐘後，辛○○及己○○
    都沒有回來。結果，庚○○叫我開車到賭場附近，庚○○、
    陳照安、徐偉國、游曙帆及王麒盛下車。…行搶完後，回臺
    北，中間沒有停留。…己○○沒有帶我們去看賭場，辛○○
    跟庚○○講，庚○○叫我開車跟著他。我們開車跟在辛○○
    車的後面。我們從辛○○家中出來後，到火鍋店吃飯前，辛○○開車帶著我們去行搶地點附近看過，但我不知道那是行
    搶的地點云云等語（詳原審卷(四)50至55頁）。比對證人游曙
    帆與曾建智於原審之證詞，發現除：證人吳承陽與證人庚○○等六人在雲林縣四湖鄉參天宮會合後，由證人吳承陽帶領
    前往證人辛○○家中外，其餘各細節，諸如：自證人辛○○家中離開前往火鍋店前，有無至被告己○○住處；被告
    己○○如何到火鍋店；證人曾建智與庚○○，有無與證人
    辛○○及被告己○○於火鍋店中途離席，前去勘查賭場；
    證人辛○○與被告己○○於火鍋店中途離席，有無再返回；
    何人帶領或指示前往賭場等細節所述，均與證人游曙帆及
    王麒盛所述完全不同。而單純檢驗證人曾建智於原審之證詞
    ，可以發現其對於離開證人辛○○住處時，究係直接前往
    火鍋店？抑或先到賭場勘查，再至賭場？（起先供述「直接
    到火鍋店」，後改稱「有到賭場勘查，才至火鍋店」）及
    證人庚○○如何知道賭場地點？（起先供述「不知道」，後
    改稱「辛○○告知」）等情，前後所述不一。而證人曾建智
    自身前後所述不一之部分，及與證人游曙帆、王麒盛所述不
    一之部分，均係被告己○○是否涉嫌第三次加重強盜犯行之
    重要爭點。證人曾建智應係為迴護被告己○○，而刻意避開
    上開爭點，但前後所述又不一致，實難輕信。
  (5)又證人辛○○於原審證稱：吳世春打電話給我，當時我在己○○家，我才約己○○一起去四湖火鍋店，己○○沒有進去
    ，他在外面等我，過了半小時，他進去叫我，我叫他等一下
    ，馬上就走。…離開火鍋店後，我與己○○回家。…我開車
    在己○○帶庚○○他們去口湖農會後，就離開，之後他們去
    何處，不清楚云云（詳原審卷(四)57、58頁）。然查，證人辛○○否認參與第三次強盜犯行，而其當日行程，又與證人己○○相同。因此，證人辛○○上揭證述，雖以證人身分所為
    ，但其實質內容，除與事實不符及迴護被告己○○外，實際
    上可認為在為自己答辯。是證人辛○○上揭證述，證明力甚
    低，不足採信。
  (6)另證人庚○○於原審證稱：在參天宮與吳承陽會合，之後帶
    我們去類似工寮的地方，叫我與曾建智和他去看賭場，這個
    賭場是白天的，我說我會怕，不要。之後吳承陽帶我們去辛○○家，叫辛○○帶我們去吃午餐，辛○○帶我們去己○○
    家吃便當，吃到一點多，辛○○帶我們去火鍋店，我叫他幫
    我打給吳承陽，跟他說如果沒有事情，我們要先回臺北，不
    清楚當時己○○有無在火鍋店，因為迷迷糊糊。沒有討論第
    三次行搶的事情。當天晚上七、八點吃完火鍋，全部的人從
    火鍋店出來，吳承陽說要先回去，我那時候睡醒，便請辛○○帶我們去附近看有無什麼地方好玩，我們繞一繞，就繞到
    這家賭場，那家鐵門沒有關，看進去就之到裡面有人在賭博
    。我還在火鍋店的時候，曾建智沒有離開去看賭場，後面我
    上車睡覺時，我就不知道。那天己○○何時出現，我不清楚
    ，我那時候頭不清楚云云（詳原審卷(四)96至97頁）。比對證
    人游曙帆與庚○○於原審之證詞，發現除：證人吳承陽與證
    人庚○○等六人在雲林縣四湖鄉參天宮會合後，由證人吳承
    陽帶領前往證人辛○○家中外，其餘各細節，諸如：係由
    證人吳承陽帶證人庚○○及曾建智勘查賭場，抑或證人辛○○？證人吳承陽有無與證人辛○○等人前往四湖鄉火鍋店
    ；證人庚○○與曾建智在火鍋店時，有無與證人辛○○及
    被告己○○中途離席等細節所述，均與證人游曙帆及王麒盛
    所述完全不同。而單純檢驗證人辛○○於原審之證詞，可以
    發現其對於關鍵問題，諸如被告己○○何時出現？有無出現
    在火鍋店等問題，均回答「不清楚」、「不知道」或「迷迷
    糊糊」。然上開問題均屬被告己○○是否涉嫌第三次加重強
    盜犯行之重要爭點。證人庚○○應係為迴護被告己○○，而
    刻意避開上開爭點，實難輕信。
  4.至於第三次強盜犯行，得款約三萬元，由證人游曙帆、曾建
    智、陳照安、王麒盛及徐偉國等五人各得款五千元，證人庚○○分得四千元，至於被告己○○及證人辛○○並未分得款
    項之事實，業據證人庚○○於原審證稱：搶完以後，錢沒有
    分給辛○○及己○○等語甚詳（詳原審卷(四)100頁），經核
    與證人曾建智於警詢證稱：行搶搶來的錢，每人分五千元，
    庚○○分四千元等語（詳偵卷(二)131頁）；證人王麒盛於警
    詢證稱：行搶搶來的錢，每人分五千元，庚○○分四千元等
    語大致相符（詳偵卷(二)148頁）。然而，被告己○○及證人
    辛○○於第三次強盜犯行完畢後，並未分得款項之原因很多
    ，諸如得款太少，不足分配，或對其他共犯有虧欠等等。而
    本件因被告己○○否認犯行，則自難以被告己○○供述，得
    知未分得款項之原因及其內心想法。然本案證人庚○○等六
    人，遠自臺北南下，為遂行強盜犯行，向租車公司租用車輛
    ，不可避免地必須支出部分租金及油資，而得款僅約三萬元
    ，若被告己○○及證人辛○○再加入分配，則其他共犯將得
    款更少。此外，又證人游曙帆於原審證稱：當天下來，辛○○說要搶大場，但大場沒有開，下來之前，我們說好沒有大
    場不搶，但庚○○跟辛○○說不要兩手空空回去，辛○○就
    帶他去看另一場，看完就去搶，下車前還有猶豫等語甚詳（
    詳原審卷(四)49頁）。可見，證人庚○○等六人南下雲林之前
    ，證人辛○○即已告知本次要搶「大場」。證人庚○○等六
    人心中自有期待，於本次作案後，將可分得可觀贓款。詎料
    ，證人辛○○於作案前，始告知「大場」沒開，證人庚○○
    才以「不要兩手空空回去」之心態，與其餘五位證人在「猶
    豫」下，完成第三次強盜犯行。是證人辛○○對證人庚○○
    等六人，心中應有虧欠，再加上得款不高，實難認為在此情
    形下，證人辛○○仍開口欲朋分贓款。是被告己○○及證人
    辛○○於事後未分得款項，仍不足為有利於被告己○○之認
    定，併此說明。
  (三)綜上所述，本件事證明確，被告己○○犯行，堪以認定。
二、被告己○○行為後，刑法關於共同正犯、想像競合、科刑時
    應審酌之事項、褫奪公權及沒收相關規定，業於94年1 月7
    日修正，於同年2 月2 日公布，於95年7 月1 日施行，則被
    告己○○犯行關於新舊法比較部分，援引上揭理由壹二，整
    體適用修正前刑法相關規定，不另贅述。核被告己○○上揭
    事實(三)所為，係犯刑法第330 條第1 項結夥三人以上，攜帶
    兇器，於夜間侵入住宅強盜罪。又被告己○○與吳承陽、庚○○、辛○○、己○○、游曙帆、王麒盛、陳照安、曾建智
    及己○○間，就上述事實二(三)部分，有犯意聯絡及行為分擔
    ，依修正前刑法第28條規定，為共同正犯。被告己○○以一
    加重強盜行為，強盜附表三所示被害人丑○○等人財物，為
    同種想像競合犯。
伍、原審適用槍砲彈藥刀械管制條例第8條第4項、第12條第4項
    ，刑法第11條前段、第2條第1項前段、第330條第1項、修正
    前刑法第28條、第55條、第56條、第47條、第59條、第42條
    第3項、第51條第5款、第37條第2項、第38條第1項第1款，
    現行法規所定貨幣單位折算新台幣條例第2條之規定，並參
    酌：(一)被告庚○○年輕力壯，不思以正當方式賺取金錢，竟
    與吳承陽、黃孝宸等人為強盜犯行，及於第一次強盜犯行中
    ，尚以開槍之強暴方法，至使被害人交出財物，復於第一次
    強盜犯行結束後，續為第二、三次強盜犯行，惡性重大，等
    一切情狀，量處有期徒刑九年六月。又依被告庚○○所犯未
    經許可，持有改造手槍，而用以遂行加重強盜犯行之性質，
    造成他人生命安全極大危險，不適合處理公眾事務，因認有
    宣告褫奪公權之必要，爰依修正前刑法第37條第2項規定，
    宣告被告庚○○褫奪公權10年。扣案如附表五、六所示改造
    手槍2支及子彈4顆，均屬違禁物，不問屬於被告庚○○與否
    ，爰依修正前刑法第38條第1項第1款規定，併予宣告沒收。
    至於扣案如附表五、六所示經試射完畢之子彈共7顆，已無
    殺傷力；不具殺傷力之子彈及彈殼各2顆，經鑑定為不具殺
    傷力，均無從宣告沒收，附此敘明。另扣案如附表四所示之
    物（除編號一4.及編號十1.外），均難以證明供被告庚○○
    及吳承陽、辛○○、己○○、黃孝宸、施世藤、游曙帆、曾
    建智、王麒盛、陳照安及徐偉國犯本案加重強盜罪所用，亦
    非屬違禁物，自不另宣告沒收。(二)被告辰○○受黃孝宸邀集
    ，始南下犯案，所分擔犯行為開車，未直接對被害人施以強
    暴方法，但其行為仍屬加重強盜犯行之一部，自應予以非難
    ，及於第一次強盜犯行後，即未參與第二、三次強盜犯行，
    暨犯後否認犯行等一切情狀，量處有期徒刑七年二月。又依
    被告辰○○所犯未經許可，持有改造手槍，而用以遂行加重
    強盜犯行之性質，造成他人生命安全極大危險，不適合處理
    公眾事務，因認有宣告褫奪公權之必要，爰依修正前刑法第
    37條第2項規定，宣告被告辰○○褫奪公權8年。扣案如附表
    五、六所示改造手槍2支及子彈4顆，均屬違禁物，不問屬於
    被告辰○○與否，爰依修正前刑法第38條第1項第1款規定，
    併予宣告沒收。至於扣案如附表五、六所示經試射完畢之子
    彈共7顆，已無殺傷力；不具殺傷力之子彈及彈殼各2顆，經
    鑑定為不具殺傷力，均無從宣告沒收，附此敘明。另扣案如
    附表四所示之物（除編號一4.及編號十1.外），均難以證明
    供被告辰○○及吳承陽、辛○○、庚○○、黃孝宸、施世藤
    犯本案加重強盜罪所用，亦非屬違禁物，自不另宣告沒收。
    (三)被告辛○○目前因違反槍砲彈藥刀械管制條例案件執行中
    ，於前案持有改造手槍遭警查獲後，竟另行起意，找尋管道
    ，取得槍、彈，其持有改造手槍之動機實有可議，復持附表
    六槍、彈，遂行加重強盜犯行，並參與及策劃三次加重強盜
    犯行，及所計畫之強盜犯行內容，均立於幕後，推由他人出
    面，其惡性不淺，暨犯後否認犯行等一切情狀，就未經許可
    ，持有可發射子彈具有殺傷力之改造手槍部分，量處有期徒
    刑三年四月，併科罰金新臺幣貳拾萬元，罰金如易服勞役，
    以罰金總額與陸個月之日數比例折算，褫奪公權肆年；又就
    連續意圖為自己不法之所有，結夥三人以上，攜帶兇器，於
    夜間侵入住宅，以強暴至使不能抗拒，而使他人交付其物，
    量處有期徒刑十年六月。並定應執行刑為有期徒刑拾壹年，
    併科罰金新臺幣貳拾萬元，罰金如易服勞役，以罰金總額與
    陸個月之日數比例折算（均依修正前刑法第42條第3項規定
    ，宣示易服勞役之折算標準）。又依被告辛○○所犯未經許
    可，持有改造手槍，而用以遂行加重強盜犯行之性質，造成
    他人生命安全極大危險，不適合處理公眾事務，因認有宣告
    褫奪公權之必要，爰依修正前刑法第37條第2項規定，就未
    經許可，持有改造手槍罪部分，宣告褫奪公權4年；另就加
    重強盜罪部分，宣告褫奪公權10年。應執行褫奪公權10年。
    扣案如附表五、六所示改造手槍2支及子彈4顆，均屬違禁物
    ，不問屬於被告辛○○與否，爰依修正前刑法第38條第1項
    第1款規定，併予宣告沒收。至於扣案如附表五、六所示經
    試射完畢之子彈共7顆，已無殺傷力；不具殺傷力之子彈及
    彈殼各2顆，經鑑定結果為不具殺傷力，均無從宣告沒收，
    附此敘明。另扣案如附表四所示之物（除編號一4. 及編號
    十1.外），均難以證明供被告辛○○及吳承陽、庚○○、己○○、黃孝宸、施世藤、游曙帆、曾建智、王麒盛、陳照安
    及徐偉國犯本案加重強盜罪所用，亦非屬違禁物，自不另宣
    告沒收。(四)被告己○○年輕力壯，不思以正當管道賺取金錢
    ，竟以共同暴力方式，強盜他人財物，危害社會治安甚鉅，
    及僅參與95年2月22日強盜犯行，暨犯後否認犯行等一切情
    狀，量處有期徒刑七年四月。又依被告己○○所犯加重強盜
    犯行之性質，造成他人生命安全極大危險，不適合處理公眾
    事務，因認有宣告褫奪公權之必要，爰依修正前刑法第37條
    第2項規定，宣告褫奪公權8年（此部分原審誤載為徐偉國）
    。至於扣案如附表四所示之物（除編號一4.及編號十1.外）
    ，均難以證明供被告己○○及吳承陽、辛○○、庚○○、游
    曙帆、王麒盛、陳照安、曾建智及徐偉國犯本案加重強盜罪
    所用，亦非屬違禁物，自不另宣告沒收，併此說明等情。本
    院經核其認事用法，均無不當，量刑亦稱妥適。被告庚○○
    上訴意旨認伊應該沒有構成強盜行為，因為我是處理財務糾
    紛云云；被告辰○○上訴意旨認伊冤枉云云；被告辛○○上
    訴意旨認伊係冤枉云云；被告己○○上訴意旨認伊沒有參與
    也沒有去強盜，伊只是單純跟他們去吃飯，他們要行搶伊也
    不知道云云；及被告己○○之配偶子○○為其夫上訴意旨認
    被告己○○是冤枉的，他只是單純出去吃飯而已，他沒有強
    盜云云。惟被告庚○○等四人均有參與本件強盜之犯行已如
    前述明甚詳，因此被告庚○○、辰○○、辛○○、己○○
    等上訴意旨均猶執前詞，而否認犯罪，為無理由，均應予駁
    回。
據上論結，應依刑事訴訟法第368條，判決如主文。
本案經檢察官李傳來到庭執行職務。
中　　華　　民　　國　　96　　年　  1　　 月　   3　  日
                  刑事第五庭　審判長法　官  楊明章
                                    法　官  戴勝利
                                    法　官  顏基典
以上正本證明與原本無異。
如不服本判決，應於收受本判決後十日內向本院提出上訴書狀。
其未敘述上訴理由者並得於提起上訴後十日內向本院補提理由書
狀（均須按他造當事人之人數附繕本）「切勿逕送上級法院」。
　　　　　　　　　　　　　　　　　　書記官  呂嘉文
中　　華　　民　　國　　96　　年　　1 　　月　　3 　　日
【附錄】本判決論罪科刑法條：
槍砲彈藥刀械管制條例第8條
未經許可，製造、販賣或運輸鋼筆槍、瓦斯槍、麻醉槍、獵槍、
空氣槍或第四條第一項第一款所定其他可發射金屬或子彈具有殺
傷力之各式槍砲者，處無期徒刑或五年以上有期徒刑，併科新臺
幣一千萬元以下罰金。
未經許可，轉讓、出租或出借前項所列槍枝者，處五年以上有期
徒刑，併科新臺幣一千萬元以下罰金。
意圖供自己或他人犯罪之用，而犯前二項之罪者，處無期徒刑或
七年以上有期徒刑，併科新臺幣一千萬元以下罰金。
未經許可，持有、寄藏或意圖販賣而陳列第一項所列槍枝者，處
三年以上十年以下有期徒刑，併科新臺幣七百萬元以下罰金。
第一項至第三項之未遂犯罰之。
槍砲彈藥刀械管制條例第12條
未經許可，製造、販賣或運輸子彈者，處一年以上七年以下有期
徒刑，併科新台幣五百萬元以下罰金。
未經許可，轉讓、出租或出借子彈者，處六月以上五年以下有期
徒刑，併科新台幣三百萬元以下罰金。
意圖供自己或他人犯罪之用，而犯前二項之罪者，處三年以上十
年以下有期徒刑，併科新台幣七百萬元以下罰金。
未經許可，持有、寄藏或意圖販賣而陳列子彈者，處五年以下有
期徒刑，併科新台幣三百萬元以下罰金。
第一項至第三項之未遂犯罰之。
刑法第330條
犯強盜罪而有第三百二十一條第一項各款情形之一者，處七年以
上有期徒刑。
前項之未遂犯罰之。
【附表一】：95年1月26日犯行被害人受害情形
┌──┬─────┬───────────┬─────┐
│編號│被  害  人│    損  失  財  物    │ 備   註  │
├──┼─────┼───────────┼─────┤
│ 01 │癸  ○  ○│5萬元。               │偵卷(一)21頁│
├──┼─────┼───────────┼─────┤
│ 02 │甲  ○  ○│13萬多元，行動電話1支 │偵卷(一)26頁│
│    │          │（序號：00000000000000│          │
│    │          │0 ）及勞力士手錶1只。 │          │
├──┼─────┼───────────┼─────┤
│ 03 │丙  ○  ○│14萬元。              │偵卷(一)31頁│
├──┼─────┼───────────┼─────┤
│ 04 │午  ○  ○│遭打傷頭部。          │偵卷(一)34頁│
├──┼─────┼───────────┼─────┤
│ 05 │丁  ○  ○│3 萬元及行動電話1 支（│偵卷(一)13、│
│    │          │韓國UTEC牌S808型、門號│14頁      │
│    │          │0000000000，序號：3579│          │
│    │          │000000000000號，已領回│          │
│    │          │，偵卷(三)70頁）。      │          │
├──┴─────┴───────────┴─────┤
│備註：被害人癸○○於警詢證稱：一名歹徒就把錢箱拿去客│
│廳撬開把錢約3 、40,000元拿出來等語（詳偵卷(一)21頁）。│
│然被告吳承陽等人第一次強盜犯行之地點在雲林縣四湖鄉三│
│姓村中興28號住宅，被害人癸○○、甲○○、丙○○、陳燁│
│鋒及丁○○住居所均未設在上址。是客廳錢箱內之金錢，應│
│非上開五位被害人所有。因此，被告吳承陽等人第一次強盜│
│犯行，係使被害人癸○○等五人交付其物，至於強取他人之│
│物之對象，並未針對上開五位被害人。                  │
└──────────────────────────┘
【附表二】：95年2月10日被害人受害財物
┌──┬─────┬───────────┬─────┐
│編號│被  害  人│    損  失  財  物    │ 備   註  │
├──┼─────┼───────────┼─────┤
│ 01 │張  哲  維│3 萬元及行動電話091811│偵卷(一)37頁│
│    │          │6797號國際牌GD88型銀白│          │
│    │          │色手機。              │          │
├──┼─────┼───────────┼─────┤
│ 02 │戊  ○  ○│1萬2千元。            │偵卷(一)42頁│
├──┼─────┼───────────┼─────┤
│ 03 │巳  ○  ○│3千元。               │偵卷(一)46頁│
├──┼─────┼───────────┼─────┤
│ 04 │寅  ○  ○│9 千元及行動電話091408│偵卷(三)49、│
│    │          │7108號國際牌GD88手機1 │50頁      │
│    │          │支。                  │          │
├──┼─────┼───────────┼─────┤
│ 05 │壬  ○  ○│9千元。               │偵卷(三)51頁│
├──┴─────┴───────────┴─────┤
│備註：第二次強盜犯行，僅有上開五位被害人製作警詢筆錄│
│，所指訴受害金額共63,000元。惟負責以背包裝財物之被告│
│游曙帆自白強盜所得約為90,000餘元（詳偵卷(二)92頁）。因│
│此，尚有數位不詳姓名、年籍之被害人未出面指訴。      │
└──────────────────────────┘
【附表三】：95年2月22日被害人受害財物
┌──┬─────┬───────────┬─────┐
│編號│被  害  人│    損  失  財  物    │ 備   註  │
├──┼─────┼───────────┼─────┤
│ 01 │丑  ○  ○│1萬元。               │偵卷(三)55頁│
├──┼─────┼───────────┼─────┤
│ 02 │乙  ○  ○│4、5千元。            │偵卷(三)57頁│
├──┼─────┼───────────┼─────┤
│ 03 │未  ○  ○│3千元。               │偵卷(三)59頁│
├──┴─────┴───────────┴─────┤
│備註：被害人丑○○於警詢供稱：我當時跟朋友在打麻將等│
│語（詳偵卷(三)56頁）。可見，至少有四位被害人參與打麻將│
│；參以被告游曙帆於警詢供稱：第二次搶到約30,000元等語│
│（詳偵卷(二)92頁）。然根據上開三位被害人所指訴之被害金│
│額，約17,000元或18,000元，未及30,000元。因此，尚有至│
│少一位不詳姓名、年籍之被害人未出面指訴。            │
└──────────────────────────┘
【附表四】：扣案物品
┌──┬────┬──────┬──────────┬───────┐
│編號│搜索時間│搜索地點　　│扣押物品　　　　　　│備註　　　　　│
├──┼────┼──────┼──────────┼───────┤
│一　│95年3月8│雲林縣四湖鄉│1.行動電話二支（其中│1.均吳承陽所有│
│　　│日15時30│湖西村新市街│　一支手機門號092314│　。　　　　　│
│　　│分許　　│141號吳承陽 │　3485、手機序號3531│2.編號4.之改造│
│　　│　　　　│住處（及該址│　00000000000；另一 │　手槍、子彈經│
│　　│　　　　│前草地貨櫃屋│　支手機門號00000000│　鑑定具殺傷力│
│　　│　　　　│、上址對面空│　65、手機序號356161│　。　　　　　│
│　　│　　　　│地廢棄冰箱內│　000000000）　　　 │（偵卷(二)58、61│
│　　│　　　　│）　　　　　│2.遠傳電信0000000000│頁）西瓜刀被告│
│　　│　　　　│　　　　　　│　號行動電話易付卡一│吳承陽表示係家│
│　　│　　　　│　　　　　　│　片。　　　　　　　│中切水果使用（│
│　　│　　　　│　　　　　　│3.西瓜刀一支（被告否│偵卷(二)58頁）  │
│　　│　　　　│　　　　　　│　認與犯罪有關）　　│　            │
│　　│　　　　│　　　　　　│4.92改造手槍一把（槍│　            │
│　　│　　　　│　　　　　　│　枝管制編號00000000│　            │
│　　│　　　　│　　　　　　│　70）、彈匣一個、子│　            │
│　　│　　　　│　　　　　　│　彈5 顆、2 顆及彈殼│　            │
│　　│　　　　│　　　　　　│  2 顆（即附表五所示│　            │
│　　│　　　　│　　　　　　│  槍、彈，本院卷(一)  │　            │
│    │        │            │  149 、150 頁）。  │              │
│    │        │            │5.P.B 牌玩具手槍一把│              │
│    │        │            │　（含彈匣一個）　　│              │
├──┼────┼──────┼──────────┼───────┤
│二　│95年3月8│台北縣中和市│1.0000000000號手機1 │1.編號2.手機為│
│　　│日16時35│福和里中山路│　支（序號0000000000│　施世藤所有；│
│　　│分許　　│2段131巷5弄 │　95870）　　　　　 │2.編號5.彈匣為│
│　　│　　　　│2-3號（陳世 │2.0000000000號手機1 │　吳承陽所有；│
│　　│　　　　│欽、施世藤兄│　支（序號0000000000│3.餘為辰○○所│
│　　│　　　　│弟之住處）　│　57280）　　　　　 │　有。　　　　│
│　　│　　　　│　　　　　　│3.0000000000號手機1 │4.編號3.序號35│
│　　│　　　　│　　　　　　│　支（序號0000000000│　000000000000│
│　　│　　　　│　　　　　　│　24100）　　　　　 │　手機為被害人│
│　　│　　　　│　　　　　　│4.無門號手機1支（序 │　丁○○所有，│
│　　│　　　　│　　　　　　│　號000000000000）　│　業予發還。　│
│　　│　　　　│　　　　　　│5.彈匣1個。　　　　 │（偵卷(二)68、76│
│    │        │            │                    │頁）          │
├──┼────┼──────┼──────────┼───────┤
│三　│95年3月8│台北縣中和市│1.0000000000號手機1 │均游曙帆所有（│
│　　│日17時30│景平路472-2 │　支（序號0000000000│偵卷(二)84至95頁│
│　　│分許　　│號（游曙帆住│　3264）　　　　　　│）。　        │
│　　│　　　　│處、GU-6382 │2.0000000000號手機1 │被告游曙帆於警│
│　　│　　　　│號自小客車）│　支（序號0000000000│詢供稱：扣案開│
│　　│　　　　│　　　　　　│　8696）　　　　　　│山刀及西瓜刀各│
│　　│　　　　│　　　　　　│3.0000000000號手機1 │一支，沒有涉及│
│　　│　　　　│　　　　　　│　支（序號0000000000│刑案等語（詳偵│
│　　│　　　　│　　　　　　│　3）　　　　　　　 │卷(二)91頁）。  │
│　　│　　　　│　　　　　　│4.商業本票4張、支票1│況且，本案事實│
│　　│　　　　│　　　　　　│　張　　　　　　　　│二(二)、(三)所示西│
│　　│　　　　│　　　　　　│5.開山刀、西瓜刀各1 │瓜刀，分別由被│
│　　│　　　　│　　　　　　│　支。　　　　　　　│告吳承陽、呂永│
│    │        │            │                    │和提供，並已於│
│    │        │            │                    │作案後，歸還被│
│    │        │            │                    │告吳承陽及呂永│
│    │        │            │                    │和。是扣案之開│
│    │        │            │                    │山刀及西瓜刀各│
│    │        │            │                    │一支，難認係供│
│    │        │            │                    │本案犯罪所用，│
│    │        │            │                    │且依現存事證，│
│    │        │            │                    │亦難以認定屬違│
│    │        │            │                    │反槍砲彈藥刀械│
│    │        │            │                    │管制條例所列之│
│    │        │            │                    │刀械，自不另宣│
│    │        │            │                    │告沒收。      │
├──┼────┼──────┼──────────┼───────┤
│四　│95年3月8│台北市文山區│1.0000000000號手機。│均黃孝宸所有（│
│　　│日15時30│木柵路2段109│2.0000000000號手機。│偵卷(二)113 頁）│
│　　│分許　　│巷100 弄28號│　　　　　　　　　　│　            │
│　　│　　　　│11樓（黃孝宸│　　　　　　　　　　│　　　　　　　│
│　　│　　　　│住處）　　　│　　　　　　　　　　│　　　　　　　│
├──┼────┼──────┼──────────┼───────┤
│五　│95年3月8│台北縣中和市│1.0000000000號手機1 │均曾建智所有（│
│　　│日16時20│忠孝街124巷8│　支（序號0000000000│偵卷(二)123 至12│
│　　│分許　　│號11樓之2（ │　09500）　　　　　 │6頁　         │
│　　│　　　　│曾建智住處）│2.黑色上衣外套3件　 │　　　　　　　│
│    │        │            │                    │　　　　　　　│
│    │        │            │                    │　　　　　　　│
├──┼────┼──────┼──────────┼───────┤
│六　│95年3月8│台北縣中和市│1.作案外套1件　　　 │1.均王麒盛所有│
│　　│日21時30│大勇街25巷39│2.作案用黑色背包1個 │2.本件係經同　│
│　　│分許　　│弄3號4樓（王│3.子彈2顆（1顆已擊發│　意搜索（偵卷│
│　　│　　　　│麒盛住處）　│　，僅餘彈殼）　　　│(二)139至143頁）│
├──┼────┼──────┼──────────┼───────┤
│七　│95年3月8│台北縣中和市│1.0000000000號手機1 │均徐偉國所有（│
│　　│日20時30│中和路107-3 │　支（序號0000000000│偵卷153 至156 │
│　　│分許　　│號（徐偉國住│　75424）　　　　　 │頁）　        │
├──┼────┼──────┼──────────┼───────┤
│八　│95年3月8│台北縣中和市│1.0000000000號手機1 │均陳照安所有（│
│　　│日21時48│大勇街25巷39│　支（序號0000000000│偵卷(三)10至12頁│
│　　│分許　　│弄3號4樓（陳│　18659）　　　　　 │）　          │
│　　│　　　　│照安住處）　│　　　　　　　　　　│　　　　　　　│
├──┼────┼──────┼──────────┼───────┤
│九　│95年3月8│台北縣土城市│1.手機5支（SHARP牌、│門號0000000000│
│　　│日15時20│延壽路13巷14│　NOKIA牌、MOTOROLA │號行動電話1 支│
│　　│分許　　│弄8號5樓（呂│　牌、INNOSTREAM牌、│及編號6 、7 物│
│　　│　　　　│弘一住處、CM│　SONY牌）、門號0934│品為庚○○所有│
│　　│　　　　│-7157號自小 │　257165號。　　　　│，其餘物品則為│
│　　│　　　　│客車）　　　│2.西瓜刀1支　　　　 │庚○○女友之胞│
│　　│　　　　│　　　　　　│3.戒指2只　　　　　 │兄葉誠展所有，│
│　　│　　　　│　　　　　　│4.黃金項鍊2條　　　 │所查扣之物品，│
│　　│　　　　│　　　　　　│5.黃金戒指2只　　　 │都沒有拿去犯案│
│　　│　　　　│　　　　　　│6.掃刀1支　　　　　 │（詳本院卷(三)17│
│　　│　　　　│　　　　　　│7.白、黑色夾克各1 件│6 、177 頁）。│
│    │        │            │                    │另不予宣告沒收│
│    │        │            │                    │之理由，援引上│
│    │        │            │                    │揭編號三備註欄│
│    │        │            │                    │所示，不另贅述│
│    │        │            │                    │。            │
├──┼────┼──────┼──────────┼───────┤
│十  │94年4 月│高雄縣甲仙鄉│1.改造92手槍1 支、子│均為辛○○所有│
│    │11日15分│中正路115號 │  彈6 顆及彈匣2 個（│（警卷10至13頁│
│    │        │            │  即附表六所示槍、彈│）            │
│    │        │            │  ）。              │              │
│    │        │            │2.手機1 支（MOTOROLA│              │
│    │        │            │  牌，序號000000000 │              │
│    │        │            │  942418號）        │              │
│    │        │            │3.0000000000號行動電│              │
│    │        │            │  話SIM 卡。        │              │
└──┴────┴──────┴──────────┴───────┘
【附表五】：偵卷(三)144至149頁
┌──┬────┬───┬─────────────────────┐
│編號│品    名│數  量│        鑑    定    結    果              │
├──┼────┼───┼─────────────────────┤
│ 01 │九二手槍│   1枝│（槍枝管制編號0000000000），認係由仿BERETT│
│    │        │      │A 廠92FS型半自動手槍製造之槍枝換裝土造金屬│
│    │        │      │槍管、撞針而成之改造手槍，機械性能良好，可│
│    │        │      │擊發適用子彈，認具殺傷力。                │
├──┼────┼───┼─────────────────────┤
│ 02 │子彈    │   5顆│(一)肆顆：認均係具直徑約8.79mm金屬彈頭之土  │
│    │        │      │  造子彈，經採樣貳顆試射，可擊發，認具殺傷│
│    │        │      │  力。                                    │
│    │        │      │(二)壹顆：認係玩具金屬彈殼組合直徑約8.97mm金│
│    │        │      │  屬彈頭而成之玩具子彈，不具底火及火藥，非│
│    │        │      │  為子彈完整結構，認不具殺傷力。          │
├──┼────┼───┼─────────────────────┤
│ 03 │彈殼    │   2顆│認均係土造金屬彈殼。                      │
├──┼────┼───┼─────────────────────┤
│ 04 │子彈    │   2顆│(一)壹顆：認係具直徑約9.02mm金屬彈頭之土造子│
│    │        │      │  彈，經實際試射，可擊發，認具殺傷力。    │
│    │        │      │(二)壹顆：認係由玩具金屬彈殼加裝直徑約7.96mm│
│    │        │      │  金屬彈頭而成改造子彈，經實際試射，無法擊│
│    │        │      │  發，不具殺傷力。                        │
├──┼────┼───┼─────────────────────┤
│ 05 │彈匣    │   1個│彈匣一個係於95年3 月8 日，在被告辰○○住處│
│    │        │      │查獲，為被告吳承陽所有之事實，業據被告陳世│
│    │        │      │欽於警詢供稱：彈匣是辰○○所有，黃孝宸交給│
│    │        │      │我，沒有丟掉等語（詳偵卷(二)71頁）。是彈匣一│
│    │        │      │個為上開改造手槍之從物，且構成該改造手槍之│
│    │        │      │一部分，自應一併宣告沒收。                │
└──┴────┴───┴─────────────────────┘
【附表六】：偵卷(六)28至31頁
┌──┬────┬───┬─────────────────────┐
│編號│品    名│數  量│        鑑    定    結    果              │
├──┼────┼───┼─────────────────────┤
│ 01 │九二手槍│   1枝│（含彈匣二個，槍枝管制編號0000000000），認│
│    │        │      │係由仿BERETTA 廠92FS型半自動手槍製造之槍枝│
│    │        │      │換裝土造金屬槍管而成之改造手槍，機械性能良│
│    │        │      │好，可擊發同案送鑑土造子彈，認具殺傷力。  │
├──┼────┼───┼─────────────────────┤
│ 02 │子彈    │   6顆│(一)貳顆：認均係口徑9mm 制式子彈，經檢視，其│
│    │        │      │  底部均具撞擊痕跡，故均經實際試射，均可擊│
│    │        │      │  發，認均具殺傷力。                      │
│    │        │      │(二)肆顆：認均係土造子彈，具直徑9mm 金屬彈頭│
│    │        │      │  ，採樣貳顆試射，可擊發，認具殺傷力。    │
└──┴────┴───┴─────────────────────┘
